【裁判字號】    97,金重訴,3491
【裁判日期】    990326
【裁判案由】    違反證券交易法
【裁判全文】
臺灣臺中地方法院刑事判決          97年度金重訴字第3491號
公  訴  人  臺灣臺中地方法院檢察署檢察官
被      告  丙○○
選任辯護人  吳永發律師
            黃廷維律師
被      告  甲○○
選任辯護人  陳光龍律師
            劉衡慶律師
上列被告等因違反證券交易法等案件，經檢察官提起公訴（96年
度偵字第26504號、97年度偵字第2608號），本院判決如下：
    主    文
丙○○共同意圖抬高及壓低集中交易市場中福振業股份有限公司
股票之交易價格，以他人名義，對該有價證券，連續以高價買入
及以低價賣出，處有期徒刑貳年，併科罰金新臺幣貳佰伍拾萬元
，罰金如易服勞役，以罰金總額與陸個月之日數比例折算。
甲○○免訴。
    犯罪事實
一、緣丙○○係股票上市公司中福振業股份有限公司（下稱中福
    公司，代號1435，址設臺北縣中和市○○路666號2樓）之前
    任董事長；丁○○（本院另行審結）曾任臺灣日光燈股份有
    限公司、台光生化科技股份有限公司、新鑫證券投資顧問股
    份有限公司等三家公司董事；甲○○（綽號古董張；本院另
    行審結）係日月證券投資顧問有限公司（址設臺北市○○路
    ○段71號2樓之1，登記負責人李麗珍）及網新科技股份有限
    公司（設臺北市○○區○○路二段71號3樓之1，登記負責人
    胡超群，下稱網新公司）之實際負責人，平日以股市分析為
    業。丙○○、丁○○、甲○○均明知依民國95年1月11日修
    正公布前證券交易法第155條第1項第4款規定，對於在臺灣
    證券交易所股份有限公司所開設股票集中交易市場上市之有
    價證券，不得有「意圖抬高或壓低集中交易市場某種有價證
    券之交易價格，自行或以他人名義，對該有價證券，連續以
    高價買入或以低價賣出」之行為，惟於92年6月間，丙○○
    意圖拉抬中福公司之集中交易市場股票價格，以美化財務帳
    面，減少轉投資公司即國維投資股份有限公司（負責人黃小
    茜為丙○○之胞妹；下稱國維公司）、福順投資股份有限公
    司（負責人黃小敏為丙○○之胞妹；下稱福順公司）、中天
    投資股份有限公司（負責人先後為丙○○、丙○○之胞弟黃
    立中；下稱中天公司）、福興投資股份有限公司（負責人黃
    小敏為丙○○之胞妹；下稱福興公司）及中泰紗廠股份有限
    公司（負責人黃國樟為丙○○之父；下稱中泰紗廠）持有中
    福公司股票帳面虧損及套取持有大量中福公司股票因股票上
    漲出售之利益，丙○○乃約集丁○○商討炒股計畫，再由丁○○擔任中間人覓得甲○○謀議炒股計畫定案後，丙○○、
    丁○○、甲○○即共同基於意圖抬高及壓低集中交易市場中
    福公司股票之交易價格，以他人名義連續以高價買入及以低
    價賣出之單一接續犯意聯絡，對於中福公司股票，以下述連
    續高價（含漲停價）及連續低價方式買進、賣出中福公司股
    票，用以抬高或壓低中福公司股票之交易價格，另利用甲○○為股市分析師之身分，在投顧公司擁有眾多投顧會員，及
    在媒體、廣播主持股市節目、撰寫文章分析個股享有高知名
    度之便，向不特定投資人及投顧會員推薦買進該股，藉以擴
    大中福公司股票在集中交易市場之成交量與交易價格，用以
    引誘不特定投資大眾從事中福公司股票之買賣。丙○○、丁○○、甲○○約定以數千張（每張1000股）中福公司股票作
    為報酬之計算基準，以每股10元計算底價（即每張底價1萬
    元），作為計算拉抬中福公司股價酬勞之標準，每日或每計
    算期間所拉抬中福公司股價超過10元以上之價差，乘以前述
    約定之基準張（股）數所計算之利得，由丙○○支付予丁○○後，再由丁○○與甲○○對分。
二、謀議完成後，丙○○、丁○○、甲○○即先後於92年6月2日
    起至同年7月7日間、同年9月1日起至同年10月22日間，由丙○○以其所掌控、使用之傅素嫈、傅天君、中天公司等帳戶
    ，由丁○○以其所掌控、使用之劉鳳嬌、謝正裕、謝柔妤、
    謝皓洋、陳建文、林吉榮及蔡育伸等帳戶，由甲○○以其所
    掌控、使用之薛寶卿、張世俊、陳如昀（已改名為陳穎筠）
    、林金鵬、陳慶年、呂天炎、呂啟銓、蘇林桂花、陳慶芳、
    陳建文、羅國政等帳戶，以連續高價（含漲停價）及連續低
    價等方式買進、賣出中福公司股票，藉以製造中福公司股票
    在集中市場交易活絡之假象；另甲○○又以日月證券投資顧
    問股份有限公司及網新科技股份有限公司名義，在財訊快報
    、中央社及精實財經電子報刊登【中福公司轉戰液晶面板市
    場、由虧轉盈】等利多消息（尚無證據證明為流言或不實資
    料），以取信投資大眾。丙○○、丁○○、甲○○基於前開
    協議，分別使用前開他人名義之帳戶，以上開炒股方式，先
    於92年6月2日起至同年7月7日間之炒股期間（共25個營業日
    ），共買進7,793千股（即752＋923＋6,118），賣出9,931
    千股（即3,018＋795＋6,118），各占分析期間該股票市場
    總成交量18,839千股之41.35％（即3.99＋4.89＋32.47）及
    52.69％（即16.01＋4.21＋32.47），其中92年6月2日、同
    年6月5至6日、同年6月9至13日、同年6月16至19日、同年6
    月23至27日、同年6月30日、同年7月1至4日、同年7月7日等
    營業日之買進或賣出數量達該股票當日市場成交量20％以上
    ；該段期間如附表一所示之各營業日，均有連續以當日漲（
    跌）停價或高（低）於當時成交價之價格委託買賣中福公司
    股票，使該股票當時成交價格上漲3檔至13檔，或下跌4檔至
    19檔，核有明顯影響中福公司股票成交價之情形。渠等再於
    92年9月1日起至同年10月22日間之炒股期間（共36個營業日
    ），共買進11,928千股（即426＋7,359＋4,143），賣出15,
    562千股（即4,559＋6,860＋4,143），各占分析期間該股票
    市場總成交量41,476千股之28.74％（即1.02＋17.74＋9.98
    ）及37.5％（即10.99＋16.53＋9.98），其中92年9月1至5
    日、同年9月8至10日、同年9月12日、同年9月15至19日、同
    年9月24至26日、同年9月29日、同年10月1至3日、同年10月
    8日、同年10月13至16日、同年10月22日等營業日之買進或
    賣出數量達該股票當日市場成交量20％以上；該段期間如附
    表二所示之各營業日，均有連續以當日漲（跌）停價或高（
    低）於當時成交價之價格委託買賣中福公司股票，使該股票
    當時成交價格上漲3檔至10檔，或下跌4檔至18檔，核有明顯
    影響中福公司股票成交價之情形。丙○○、丁○○、甲○○
    於上開期間，以上開炒股方式，使中福公司股票量、價並揚
    ，並成功抬高、壓低中福公司股票之交易價格，輔以甲○○
    向不特定投資大眾及投顧會員大力推薦買進中福公司股票，
    誘引、套殺投資散戶進場購買中福公司股票，操縱中福公司
    之股價，嚴重影響股票公開市場之自由買賣機能。
三、丙○○、丁○○、甲○○以上開方式共同操縱中福公司股價
    後，股價自全年均價每股10元拉抬至最高價每股15元。丙○○於前揭期間內，各以傅素嫈、傅天君名義買入後又賣出之
    中福公司股票達1,178千股，以兩段期間之平均買價（各為
    每股10.70元、9.82元）及平均賣價（各為每股13.39元、13
    .57元）計算價差，各獲利2,022,880元及1,597,500元；又
    丙○○於前揭期間內，另分批將其原已持有之中福公司股票
    於交易市場出售，計分別以其個人名義賣出88千股、轉投資
    公司福順公司賣出259千股、中天公司賣出948千股、傅素嫈
    帳戶賣出1,739千股、傅天君帳戶賣出3,365千股，兩段期間
    分別共計賣出（賣超）2,266千股及4,133千股，以股價全年
    均價約每股10元與兩段期間之平均賣價（各為每股13.39元
    、13.57元）計算，各獲利7,681,740元、14,754,810元；總
    計丙○○於前揭兩段期間共獲利26,056,930元。而甲○○因
    配合丙○○、丁○○拉抬中福公司股價，輾轉自丁○○處獲
    取丙○○所交付之報酬150萬元現金，以此推估丁○○所得
    報酬亦為150萬元。
四、案經臺灣臺中地方法院檢察署檢察官指揮法務部調查局中部
    地區機動工作組偵查起訴。
    理    由
壹、程序事項：
一、管轄權之說明：
（一）按案件由犯罪地或被告住所、居所或所在地之法院管轄，
      刑事訴訟法第5條第1項定有明文，又所謂「被告所在地」
      ，乃指被告起訴當時所在之地而言，且以起訴時為準，至
      其所在之原因，無論自由或出於強制皆所不問（最高法院
      87年度台上字第3063號判決要旨供參）；又案件由犯罪地
      被告之住所、居所、或所在地之法院管轄，而被告住所、
      居所或所在地，以起訴時為準，所謂「起訴時」，係指案
      件繫屬於法院之日而言，亦即以函送審判之起訴書正本，
      送達法院收發室之日期為準（最高法院81年度台上字第87
      6號判決要旨及臺灣高等法院暨所屬法院65年度法律座談
      會刑事類第78號〈詳臺灣高等法院歷年法律座談會彙編《
      下冊》第933至934頁〉供參）。次按數同級法院管轄之案
      件相牽連者，得合併由其中一法院管轄；數人共犯一罪或
      數罪者，為相牽連之案件；刑事訴訟法第6條第1項、第7
      條第2款亦分別定有明文。又按刑事案件除有特別規定外
      ，固由犯罪地或被告之住所、居所或所在地之法院管轄；
      但數同級法院管轄之案件相牽連而未繫屬於數法院者，自
      得依刑事訴訟法第6條第1項，由其中一法院合併管轄；故
      數人共犯一罪或數罪之情形，若其中一被告住所、居所或
      所在地，在某地方法院所轄境內，縱令其餘被告散居其它
      地方法院轄境，且其犯罪地亦屬其它地方法院轄境，然該
      地方法院依法既得合併管轄，即不能謂無管轄權（最高法
      院28年上字第3635號判例即揭示此旨可參）。
（二）查本件檢察官公訴意旨，係認被告丙○○、丁○○、乙○○、甲○○等人，係共同違反95年1月11日修正公布前證
      券交易法第155條第1項第3、4、6款等規定，而應依93年4
      月28日修正公布前證券交易法第171條第1款處斷，亦即認
      為本件被告丙○○、丁○○、乙○○、甲○○屬於前揭刑
      事訴訟法第7條第2款所規定之「數人共犯一罪」之「相牽
      連之案件」。而查，被告丙○○、丁○○（本院另行審結
      ）、乙○○（本院另行審結）、甲○○同時經臺灣臺中地
      方法院檢察署檢察官以同一案即96年度偵字第26504號、9
      7年度偵字第2608號向本院起訴，雖被告丙○○、丁○○
      、乙○○三人之住所、居所及所在地均不在本院轄境，亦
      無積極證據證明本案犯罪行為地或結果地係在本院轄境，
      然臺灣臺中地方法院檢察署係於97年9月1日上午11時50分
      將本案起訴書正本及全案卷證資料函送到達本院收發單位
      ，有該署97年9月1日中檢輝發96偵26504字第065678號函
      上本院刑事收案戳章上載收案時間在卷可按（詳本院卷一
      第1頁），而查被告甲○○於97年9月1日正於臺灣臺中看
      守所附設勒戒處所執行觀察、勒戒中，此有臺灣高等法院
      被告前案紀錄表存卷可憑（詳本院卷一第25頁、第303頁
      ），是以本案繫屬本院當時，被告甲○○之所在地確在本
      院轄境之內，要屬明確，故依前揭規定，本院非唯對被告
      甲○○為有管轄權之法院，亦對同案同時被訴共同犯罪之
      被告丙○○、丁○○、乙○○等人為有管轄權之法院，是
      被告丙○○之選任辯護人以本院為無管轄權法院置辯，容
      有誤會，合先敘明。
二、證據能力之說明：
（一）按檢察官職司追訴犯罪，就審判程序之訴訟構造言，檢察
      官係屬與被告相對立之當事人一方，偵查中對被告以外之
      人所為之偵查筆錄，或被告以外之人向檢察官所提之書面
      陳述，性質上均屬傳聞證據。自理論上言，如未予被告反
      對詰問、適當辯解之機會，一律准其為證據，似有違當事
      人進行主義之精神，對被告之防禦權亦有所妨礙；然而現
      階段刑事訴訟法規定檢察官代表國家偵查犯罪、實施公訴
      ，必須對於被告之犯罪事實負舉證之責，依法其有訊問被
      告、證人及鑑定人之權，證人、鑑定人且須具結，而實務
      運作時，偵查中檢察官向被告以外之人所取得之陳述，原
      則上均能遵守法律規定，不致違法取供，其可信性極高，
      為兼顧理論與實務，乃於修正刑事訴訟法時，增列第159
      條之1第2項，明定被告以外之人（含被害人、證人等）於
      偵查中向檢察官所為陳述，除顯有不可信之情況者外，得
      為證據（最高法院93年度台上字第2397號判決要旨參照）
      。查本案證人劉玉麗、劉鳳嬌、蘇美蓉及證人即同案被告
      甲○○等人於偵查中之供述、證述內容，係就其等親自見
      聞之事，而為證述，依據本案卷證，並無顯有不可信之特
      別情形，而被告及其選任辯護人並未於本院審理時聲請調
      查證人劉玉麗、劉鳳嬌、蘇美蓉，當屬反對詰問權之放棄
      ，至於證人即同案被告甲○○則經本院於審理時以證人身
      分踐行交互詰問程序，並予被告及其辯護人對質詰問之機
      會，適足補正其證據能力，從而，上開證人等於偵訊時之
      供述及證述，均堪認有證據能力。
（二）按被告以外之人於審判外之陳述，並非全然無證據能力，
      如被告以外之人於檢察事務官、司法警察官或司法警察調
      查中所為之陳述，與審判中不符時，其先前之陳述具有較
      可信之特別情況，且為證明犯罪事實存否所必要者，或被
      告以外之人於審判中所在不明而無法傳喚或傳喚不到者，
      其於檢察事務官、司法警察官或司法警察調查中所為之陳
      述，經證明具有可信之特別情況，且為證明犯罪事實之存
      否所必要者，仍得為證據，刑事訴訟法第159條之2定有明
      文。又按共犯不利於己之陳述，倘予相當調查，足證有其
      情事者，仍得資為被告犯罪之證據，此由刑事訴訟法第15
      6條第2項規定之意旨自明。雖同案被告對於其他同案被告
      之案件而言，固為被告以外之第三人，本質上屬於證人，
      其他同案被告對其仍享有詰問權。因此對其他同案被告案
      件之審判而言，未使該同案被告立於證人之地位而為陳述
      ，逕以依同案被告身分所為之陳述採為不利於其他被告之
      證據，自屬剝奪被告之憲法上所保障之刑事被告詰問證人
      之權利。惟法院若已使該同案被告立於證人之地位接受其
      他同案被告之詰問，則因同案被告業經以證人之身分於審
      判中具結陳述，並給予解釋或否認之機會，而其他同案被
      告亦經給予對該同案被告就此事項詰問之機會，此時法官
      亦能目睹該同案被告陳述之情形，則同案被告先前於司法
      警察詢問時、檢察官偵查中或在審判外向法官所為之陳述
      ，與審判不符時，其先前之陳述具有較可信之特別情況，
      且為證明犯罪事實存否所必要者，參諸刑事訴訟法第159
      條之1、第159條之2及大法官會議釋字第582號解釋，並參
      考美國聯邦證據法第613條（ｂ）但書及日本刑事訴訟法
      第321條第1項第2、3款之立法例，亦得為證據。質言之，
      共犯所為之不利於被告之陳述，僅須於本案審判中踐行被
      告對該等共犯之詰問權、對質權等法定調查證據程序，而
      予以被告之攻防機會，以保障其訴訟上之權益，即與大法
      官會議釋字第582號解釋意旨無悖，倘經調查而與事實相
      符，該共犯不利於被告之供述，仍得援為本案審判上之證
      據。本件被告甲○○於本院審理時，已使其立於證人之地
      位具結證述，並給予其解釋或否認之機會，且亦經分別給
      予被告丁○○及其選任辯護人對其進行詰問、詢問之機會
      ，則被告甲○○先前以犯罪嫌疑人之身分，在司法警察詢
      問時所為之陳述與審判中不符時，因其先前之陳述距離案
      發時間較近，記憶較深刻清晰深刻，可立即反應所知，不
      致因時隔日久而遺忘案情；且較無來自被告或其他成員同
      庭在場之壓力而出於虛偽不實之指證，或事後串謀而故為
      迴護被告之機會，揆諸上開說明，其於司法警察詢問中所
      為之陳述，客觀上應具有較可信之特別情況，且亦為證明
      犯罪事實存否所必要，依上揭規定，其於司法警察詢問中
      之證言自亦有證據能力。
（三）按現行刑事訴訟法為保障被告之反對詰問權，排除具有虛
      偽危險性之傳聞證據，以求實體真實之發見，於該法第15
      9條第1項明定被告以外之人於審判外之言詞或書面陳述，
      除法律有規定者外，不得作為證據。而刑事訴訟法第159
      條之1至159條之4有傳聞法則之例外規定，且被告以外之
      人於審判外之陳述，雖不符前四條之規定，而經當事人於
      審判程序同意作為證據，法院審酌該言詞陳述或書面陳述
      作成時之情況，認為適當者，亦得為證據；當事人、代理
      人或辯護人於法院調查證據時，知有第159條第1項不得為
      證據之情形，而未於言詞辯論終結前聲明異議者，視為有
      前項之同意，刑事訴訟法第159條之5定有明文。查證人陳
      韻文、劉玉麗、劉鳳嬌、謝正裕、蔡育伸、薛寶卿、林金
      鵬、陳如昀、沈江男、黃三郎、陳韻文、呂天炎等人於司
      法警察詢問時所為之陳述，均經本院於審理期日踐行調查
      證據程序，被告等人於本院審理時，均未具體爭執該等審
      判外之陳述有何遭外部不當干涉而違背陳述任意性之情事
      ，且均未聲請交互詰問，屬於對質詰問權之放棄，本院審
      酌後認為該等證據均為本院事實認定之重要依據，作為本
      案之證據均屬適當，故依刑事訴訟法第159條之5規定，均
      具有證據能力。
（四）按證券交易所，係依證券交易法之規定，設置場所及設備
      ，以供給有價證券集中交易市場為目的之法人，其設立應
      經財政部證券暨期貨管理委員會（原為財政部證券管理委
      員會，下稱證期會）之許可，並受其監督，證券交易法第
      11條、證券交易所管理規則第2條、財政部證券暨期貨管
      理委員會組織條例第1條分別定有明文，且上開分析意見
      書之製作人郭冬霖已於本院審理中到庭作證，且依證人證
      述該分析意見書係依據中福公司股市觀測站公布之重大訊
      息及媒體報導剪報等相關資料所製作，針對分析意見書中
      之數據、分析過程及所憑詳述在卷，是關於臺灣證券交易
      所股份有限公司先後以台證密字第0950016817號函、台證
      密字第0960013649號函、台證密字第0960019229號函、台
      證密字第0960019617號函、台證密字第0960025243函、台
      證密字第0980022790號函所檢送中福股票交易分析意見書
      （分析期間92年6月2日至92年7月7日及92年9月1日至92年
      10月22日）、投資人交易明細及其餘附件等資料，其中關
      於投資人交易明細及其餘附件等資料，堪認係從事業務之
      人於業務上所製作之紀錄文書；另股票交易分析意見書係
      臺灣證券交易所股份有限公司專責人員依據上開附件所製
      作之文書，因該公司所憑之附件，均係以電腦之作業予以
      紀錄，其誤差之機會極少，且係就客觀上所發生之事實予
      以引用提出，又該公司亦具有公信力，該分析意見書既係
      依據上開客觀之事實而製作之結論，所製作之文書自屬於
      可信之特別情況下所製作；依上開刑事訴訟法第159條之4
      第3款規定，亦核有證據能力。又被告等人與各該關係人
      金融機構帳戶之開戶資料及交易明細資料、中福公司股價
      之每日收盤線型圖、日線圖、月線圖及週線圖、被告等人
      所掌控、使用帳戶之買賣中福公司股票交易明細資料、公
      司登記資料及董監事資料等，均係從事業務之人於業務上
      所製作之紀錄文書，且均係以電腦之作業予以紀錄，均係
      就客觀上所發生之事實予以引用提出分析，其誤差之機會
      極少，被告等人亦未指出該資料有何錯誤之處，僅泛稱內
      容與待證事實無關聯或為審判外之書面陳述云云，尚非有
      據。則依據上開客觀之事實而製作之結論及所製作之文書
      ，自屬於可信之特別情況下所製作，依上開刑事訴訟法第
      159條之4第3款規定，均有證據能力。
（五）除法律另有規定外，實施刑事訴訟程序之公務員因違背法
      定程序取得之證據，其有無證據能力之認定，應審酌人權
      保障及公共利益之均衡維護，刑事訴訟法第158條之4定有
      明文。本案其餘如被告等人或關係人於金融機構填寫之匯
      款申請書、92年中福公司損益表、資產負債對照表、財訊
      快報社股份有限公司96年3月6日財快廣字第20070306號函
      及所附統一發票2張、被告甲○○寄發內有中福公司利多
      消息之電子報載資料5張、委託授權代理買賣證券授權書
      等證據，並無證據證明係實施刑事訴訟程序之公務員違背
      法定程序所取得，自應認均具有證據能力，併予敘明。
貳、被告丙○○有罪部分：
一、被告丙○○之辯解及其選任辯護人之辯護要旨：
（一）訊據被告丙○○固不否認有於上開期間，以其所掌控、使
      用之傅素嫈、傅天君、福順公司及中天公司之帳戶，買賣
      中福公司股票一事，惟矢口否認有何違反證券交易法之犯
      行，辯稱：伊於所指期間買賣中福公司股票，僅係單純進
      行持股、資金之調節，其間或有因應市場價格變動買賣中
      福公司股票，兼賺取股票交易價差利潤，惟並無抬高中福
      公司股票交易價格之意圖，更無抬高中福公司股票交易價
      格之犯罪行為云云。
（二）被告丙○○之選任辯護人為其辯護略以：
   1、公訴意旨認定被告丙○○與其餘被告間，共謀違反證券交
      易法行為之最主要理由，無非係以被告甲○○於他案在調
      查局中部機動組之自白及歷次偵、調訊問中之自白為依據
      ，然此節業經被告丙○○、丁○○於偵查及審理中堅詞否
      認，復無其他積極事證證明被告甲○○前開攀誣之詞屬實
      ，則該自白牽涉被告丙○○部分，要難作為對被告丙○○
      不利認定之依據，且觀被告甲○○前後之供述，多有矛盾
      、不符之處，其供述之內容，已難遽信而作為本案判斷之
      基礎。
   2、公訴意旨依據證券交易所分析意見書之內容，認中福公司
      股票於92年6月2日至7月7日及同年9月1日至10月22日之二
      段期間成交量異常，且特定群組關係人有「相對成交」及
      「連續高價買入及低價賣出」等操縱股價行為；然上開證
      券交易所製作之報告書，屬該所人員自行判斷資料所製作
      之文書，性質上仍屬人之陳述，依刑事訴訟法第160條規
      定，應無證據能力；且證券交易所性質亦非公行政部門，
      無法適用刑事訴訟法第159條之4第1款所謂「公務人員職
      務上製作之記錄文件、證明文書。」之例外情形；又該報
      告書乃針對特定事件經由人員分析所為之個人特定意見，
      與一般業務內容所製作「通常業務過程不間斷、有規律而
      準確之記載」之業務上文書尚屬有間；另其製作係依據檢
      調機關所提出之函詢意旨，擇取不同投資人集團而歸類為
      同一集團加以分析，證交所分析條件中，並未查核該不同
      集團彼此間有何關連性，此經該所制作意見書人員即證人
      郭東霖到庭證述明確，則該分析意見因分析樣本已事先加
      以特定，所得出之分析意見，欠缺客觀性而無法信採，徵
      諸證券交易所訂有「有價證券監視報告查核作業歸納相關
      投資人集團參考標準」，作為分析意見設定分析樣本之依
      據，惟本案所制作之分析意見樣本，全為檢方事先提出而
      事先指定之投資人，其意見並無具備公正性及客觀性；故
      認該所製作之分析意見書無證據能力，且無從證明經檢察
      官擇定之對象間，就本件被訴違反證券交易法犯行，有何
      共同犯意之聯絡可言。
   3、被告丙○○於公訴意旨所指期間買賣中福公司股票，僅係
      單純進行持股、資金之調節，其間或有因應市場價格變動
      買賣中福公司股票，兼賺取股票交易價差利潤，惟其並無
      抬高中福公司股票交易價格之意圖，更無抬高中福公司股
      票交易價格之行為；然因中福公司股票非股票市場買賣之
      主流股，較不受投資大眾青睞及注目，故在股市之成交量
      本極小，導致被告丙○○買賣中福公司股票之成交量占該
      時段成交量之比例較高，此乃客觀情勢所生之必然，並非
      被告丙○○之行為所致，倘逕以此認定被告丙○○買賣中
      福公司股票具有不法意圖，如此一來，豈非中福公司股票
      在市場上一有買賣交易，為買賣行為之任一方即隨時可能
      陷於不法，實難合理；本案原由被告甲○○涉犯他案而展
      開調查，由被告甲○○自白內容而牽連於被告丙○○，設
      想如無被告甲○○之自白，全卷內並無任何證據能加以認
      定被告丙○○確有與其他同案被告聯絡拉抬中福公司股價
      之情事；而被告甲○○之行事作風傾向虛妄招搖，由其常
      在未有根據下，在媒體猛爆他人密辛以圖自己登上新聞版
      面等行為，可見一斑，其隨意指摘之說詞，豈能作為認定
      他人犯罪之依據，請鈞院明察。
二、認定犯罪事實之依據：
（一）於92年6月間，被告丙○○意圖拉抬中福公司股票價格，
      以美化財務帳面，減少轉投資公司持有中福公司股票帳面
      虧損及套取持有大量中福公司股票因股票上漲出售之利益
      ，而與被告丁○○、甲○○等人共同謀議以他人名義連續
      高價買入及低價賣出中福股票之方式，用以操縱中福公司
      股價之犯意聯絡及行為分擔之具體事證如下：
   1、被告甲○○於94年5月6日在調查站供述：「...92年6月及
      10月，我的朋友丁○○向我表示，中福公司的轉投資公司
      持有大量中福股票，成本價約10元左右，為了使半年及年
      報的數字好看，減少轉投資的帳面虧損，中福董事長丙○○提供我數千張股票，成本10元，公司配合發佈利多拉高
      股價，因此請我配合...當時中福股價由10元左右上漲到
      15元左右，差價都是由丁○○扣掉屬於他的部分後，以現
      金交付給我，我總共獲利約150萬元左右」（詳96年度聲
      搜字第42號卷第28至33頁；於94年5月10日在調查站供述
      ：「...我自90年迄今與上市、櫃公司人員有配合操作的
      包括中福公司等十家公司，均是由公司派或中間人與我協
      議股價、股票數量及預定炒高的股票價格，並由我在廣播
      、電視、報紙、說明會吸引股票投資人進場買進、炒高股
      價，等到股價上升到原先議訂的價格時，即由我掛盤陸續
      賣出，並隨個案由公司派、中間人和我分配獲利」、「我
      操作中福公司股票情形是：92年6月及10月間，丁○○向
      我表示中福公司的轉投資公司持有大量中福股票，成本價
      約10元左右。因當時第二季及第三季季報即將公布，為減
      少帳面提列虧損，中福董事長丙○○要發布利多拉高股價
      ，因此請我配合...當時中福股價由10元左右上漲到15元
      左右，我一共獲利150萬元左右。」（詳96年度他字第122
      9號卷一第2至23頁）；於96年4月11日偵訊時供稱：「我
      於94年5月10日在臺中市調查站所述均為事實，我看過筆
      錄才簽名，沒有被刑求，強暴，脅迫，這份大部分是真的
      ...有關中福公司部分也是事實，但他每天成交量很小，
      中福公司是丁○○認識，丁○○說中福公司請他維持股價
      ，丁○○是投資公司幕後老闆，叫我幫忙維持股價，所以
      我以一些人頭戶買進，我每天買進10張、20張，也會賣出
      ，丁○○說公司給他幾百張股票，也有差價可拿，拿到差
      價會給我一半，那段期間陸續獲利l50萬元，底價應該是
      訂10元左右，我有拿到現金，都是丁○○拿給我的，他都
      拿到公司給我，或是約在外面餐廳。」（詳96年度他字第
      1229號卷一第41至43頁）；於96年7月10日檢查事務官詢
      問時供稱：「我之所以願意幫中福公司炒作股價，是因為
      丁○○跟我說他和中福黃董很熟，中福公司為了要讓中福
      所投資之公司不致於虧損、影響到中福公司本身之獲利，
      所以要把中福公司的股價拉高...我們見面的時間都在炒
      作幾天前，有時約在我台北市○○路○段71號3樓之1的日
      月證券投顧公司，有時約在外面的餐廳。最後我們利用自
      己的戶頭或人頭戶買進，在媒體上介紹公司的利多來配合
      炒作。我記得前後炒作過應該有2次。我們是約定30天的
      平均價越高越好，平均價最好是拉高到15元。丁○○交付
      一些公司的利多消息給我拉高股價，內容有關中福公司的
      一些資產及轉型生產電子業的前景，他本身是紡織業轉型
      電子業，因紡織業競爭力薄弱...炒作後，中福公司股價
      有上漲，最高漲到15元。我共獲利大約150萬元左右，我
      都拿現金。這些現金都是丁○○交給我的，丁○○分很多
      次給我，有時15萬元，有時20萬元不等，地點都是在我公
      司或附近的餐廳當面交給我。」（詳96年度他字第1229號
      卷一第108至111頁）；於96年8月24日檢查事務官詢問時
      供稱：「當時中福股價很低，丁○○說中福的董事長丙○○想要把股價作高一點，我有聽到丁○○跟丙○○通電話
      ，這樣的話中福的轉投資公司就不會造成帳面上太多的虧
      損，因帳面上要提列虧損。丁○○跟中福董事長丙○○很
      熟，中福董事長丙○○找丁○○，希望丁○○再找人把中
      福股價作高一點，丁○○詳細獲得的利益多少我不清楚，
      他是直接把錢給我。我的報酬是根據股票賣出的價錢，減
      去成本後所得金額後，一半是我的，一半是丁○○的...
      公司的約定是與丁○○接洽的，約定底價大約在l0元左右
      ；拉抬之目標價沒有說一定要多少，我有與丁○○約定大
      約是拉到l5至20元，但最後最高只拉到15塊多...拉抬中
      福公司股票之價格是我跟丁○○談，丁○○再去跟公司約
      定，就是講說要做到何價位、維持到何價位，當時是講要
      推持在15至20元...我以相對成交方式來拉抬股價，這是
      方法之一，其他方法就是叫公司配合發佈利多消息...我
      之所以於92年6月、7月炒過一波中福股票後，又於92年9
      月、10月又再炒一波，是因為92年第三季季報要出來，投
      資公司的盈虧是以7、8、9月3個月的平均價來計算，年報
      是在隔年2月要出，但年報是在隔年2月要出，但計算標準
      是到2月為止，必須要從上年度9、10月開始作高，最終目
      的還是要讓投資公司不要造成虧損，所以92年9、10月又
      再炒一波。而且這二波炒作是一開始就跟丁○○講好了。
      92年9、10月炒作的方式也是與92年6、7月炒作之方法相
      同。」（詳96年度他字第1229號卷一第224至227頁）；於
      96年11月22日在調查站供稱：「92年間丁○○打電話約我
      在臺北市○○○路上的『潛意識西餐廳』見面，告知我中
      福公司轉投資公司持有大量中福公司股票，因中福公司股
      價過低，為了使中福公司半年報及年報好看，並減少轉投
      資公司帳面虧損，要求我配合拉抬並維持中福公司在一定
      股價之上，他與中福公司負責人丙○○達成共識下才出面
      代表丙○○跟我談，席間約定由我協助拉抬中福公司股價
      ，將中福公司股價由10元拉抬到15元，並約定股價超過10
      元以上，公司派逐步將中福公司的股票出脫...丁○○會
      將差額利潤分次與我結算，該期間丁○○分好幾次與我結
      算，大部分都是以現金交付給我，金額自8萬、10萬以至
      15萬元都有，總計約拿150萬元的現金支付我拉抬股價之
      報酬....我係在台視主持『勝券在握』節目、正聲廣播電
      台、股市演講會及通知會員等方式，推薦中福公司股票，
      另我也有使用一些人頭戶去買賣中福公司股票，協助拉抬
      中福公司股價...我所稱中福公司董事長丙○○提供數千
      張股票，作為我計算前述拉抬股價報酬之基準，是指：丁○○向我表示丙○○提供給我們將股價拉抬後計算利潤分
      配的基準，實際上丙○○、丁○○並沒有將前述實體股票
      交付給我，至於丙○○有無交付給丁○○我也不清楚...
      我與丁○○只是協議拉抬中福公司股價，至於如何拉抬都
      是各自使用自己的管道...因中福公司股票每日成交量並
      不大，很快就將中福公司股價從10元拉抬至15元，在股價
      上漲時我告知丁○○就應該分批賣出中福公司股票...我
      以日月證券投資顧問股份有限公司名義，於92年9月24日
      及10月4日在財訊快報第9版及第8版刊登『中福轉戰液晶
      面板市場漸具成效』利多消息...目的是吸引不特定投資
      人注意並買賣中福公司股票，以增加成交量，至於費用都
      是我自己負擔...我們拉抬中福公司股價，中福公司股價
      上漲後，丙○○賣出股票可以獲得較高的價錢，丁○○可
      以獲取因股價上漲與我約定分配差價的利潤...我配合拉
      抬中福公司股價，我自丁○○獲取約150萬元...我只是基
      於與丁○○多年的朋友，因他的要求才幫忙...我們協議
      共同拉抬中福公司股價，在該期間股價上漲強勢時，丁○○及丙○○就會出脫一些股票，而我使用那些人頭戶只是
      配合拉抬股價、增加成交量而已，我們三方下單買賣中福
      公司股票的時機並沒有協議，純粹是不定時為拉抬股價下
      單而已...92年8月8日台北國際商業銀行（永豐銀行）士
      東分行謝正裕帳戶匯款8萬元至台北銀行東門分行林少華
      000000000000帳戶，該款項用途就是丁○○分次支付給我
      拉抬中福公司股價的報酬，丁○○大部分都是以現金交付
      給我，偶而有一、二次是以匯款的。」（詳96年度偵字第
      26504號卷一第4至10頁）；於96年11月22日偵訊時供稱：
      「我今日在法務部調查局中部地區機動工作組所述真實，
      我看過筆錄才簽名，沒被刑求、強暴、脅迫，可以將我今
      日在中部地區機動工作組所作之筆錄引為此次偵訊內容之
      一部分...中福公司案子底價，我記得底價是定10元，我
      們跟公司派之間合意轉單是由丁○○跟我說的，他說中福
      公司的子公司持有非常多公司的股票，我一直問他到底多
      少張，他說非常多，最少好幾千張以上，最主要是要股價
      很強才持續可以賣，他當時沒有講確定的張數，不過大概
      他說3、5千張可以，後來經我交易的張數不多，因中福公
      司要讓股價維持在高價位，使中福公司的子公司的帳面好
      看，不會影響到中福母公司的財務報表。當時只要公司股
      價在10元以上，感覺當天買氣比較強，丁○○就會通知公
      司那邊的人可以賣出股票，我負責在電視上做宣傳，也有
      一些人頭戶，有的做相對成交，有的順勢把股價拉高，每
      天數量、價格是我們在盤中看中福公司的買氣，臨時決定
      ...公司派這邊由誰負責買進或賣出我就不清楚了...公司
      派應該只有賣出，這樣大概從92年6月至9月操作，中間有
      停頓，我最主要在『勝券在握』、正聲廣播電台、股市演
      講會介紹這支股價，也有用傳真稿給會員作介紹。中福公
      司的成交量不大，所以每天只要有作上開行為後，丁○○
      收完盤後，就會跟我算帳，算我可以分多少錢...這個拆
      帳是拆10元以上的價差，那段期間，丁○○大部分都是用
      現金在『潛意識西餐廳』給我，只有一次是用匯款的，匯
      了8萬元到我台北銀行林少華帳戶內，那段期間，總共給
      我150萬元左右...我本身用人頭戶買賣股票的獲利為何？
      我沒有仔細去算，初步去算不見得有賺，主要是作拉高股
      價的動作。」（詳96年度偵字第26504號卷一第15至20頁
      ）等語在卷。
   2、被告甲○○再於98年6月11日本院審理時具結證稱：「（
      問：是否自白炒作中福公司股票？）是。（問：炒作股票
      的方式為何？）透過電視媒體進行介紹中福股票的推薦與
      分析，向不特定人推薦中福股票不錯，可以買進....（問
      ：你是否也有自己的人頭帳戶買中福公司的股票？）是。
      （問：你是否有與其他人共同炒作中福公司的股票？）是
      丁○○曾經跟我說，中福公司裡面的人希望中福股價能夠
      維持在適當的價格，讓他們帳面上不要產生太大的虧損，
      讓投資人能夠持續買進，丁○○要我幫忙達成這個目標，
      丁○○也承諾我會給我一定的報酬....（問：你是否記得
      報酬的協議，是否以中福公司公司派股東賣出股票之差價
      來計算？）不是這樣的，因為中福公司之公司派股東有無
      賣出股票，我並不知道，我記得應該是約定若中福股票每
      漲一元，我可得若干萬元的報酬，是丁○○承諾由他給我
      報酬....（問：丁○○有無跟你約定，中福公司要賣出多
      少數量的股票？）丁○○是說，要維持中福公司股價在十
      幾元以上，並不是說要賣出多少股票....（問：你於94年
      5月6日調查站所述，是否屬實？）（提示96年聲搜42號卷
      第28至33頁）大體上正確，但本案完全是丁○○告訴我，
      所以我判斷丙○○應該有請丁○○幫忙....關於獲利部分
      ，我已經記不清楚。但筆錄上所記載這些內容，的確都是
      我當時的陳述。（問：你於94年5月10日、96年4月11日、
      96年7月10日、96年8月24日於調查站、檢察事務官及檢察
      官調查、偵查時所述，是否屬實？）（提示96年度他字第
      1229號卷一第2至23頁、第41至43頁、第108至111頁、第
      224至227頁）我後續應訊的回答，大體上也依照我第一次
      於調查站所述。（問：你於96年11月22日調查站及偵查中
      所為之陳述，是否實在？）（提示96年度偵字第26504號
      卷一第4至10頁、第15至20頁、第60至63頁）我後續應訊
      的回答，大體上也依照我第一次於調查站所述。對於我各
      次陳述的意見，就如同我剛剛對於94年5月6日調查站筆錄
      部分的意見...（問：你於96年8月24日訊問時稱：『當時
      中福股價很低，丁○○說中福的董事長丙○○想要把股價
      作高一點，我有聽到丁○○跟丙○○通電話』等語，但你
      也稱，你不認識丙○○，你如何確認丁○○確實跟丙○○
      通電話？）當時丁○○說他要打電話給黃董，而我知道中
      福的董事長姓黃，我也有上網去查證過，所以我認為丁○○是跟丙○○通電話。（問：你於96年8月24日同次訊問
      筆錄稱，丁○○跟丙○○很熟，丙○○找丁○○，希望丁○○在找人把中福股價作高一點等語，你的判斷依據為何
      ？）一般董事長不會隨意將電話給別人，但丁○○直接與
      丙○○聯絡，所以應該是熟識的朋友。」等語綦詳（詳本
      院卷二第5至11頁）。而被告甲○○上開自白及證述內容
      ，有92年8月8日台北國際商業銀行（永豐銀行）士東分行
      謝正裕帳戶匯款8萬元至台北銀行東門分行林少華0000000
      00000帳戶之匯款申請書在卷可佐，用以證明其所述被告
      丁○○曾以匯款方式交付報酬8萬元一事屬實（詳法務部
      調查局中機組卷第401至402頁）；有顯與被告甲○○在媒
      體發布利多消息不相當之92年中福公司損益表、資產負債
      對照表在卷可參，用以證明其所述中福公司當時營運狀況
      （詳法務部調查局中機組卷第14頁、第446至453頁）；有
      中福公司股價之每日收盤線型圖、日線圖、月線圖及週線
      圖存卷可憑，用以證明中福公司股票確有於92年6、7月及
      9、10月間交易量急速衝高之事實及中福公司股價分別從
      最低每股9.70元、9.90元漲至最高15元及14.3元之事實（
      摘錄自證券暨期貨市場發展基金會之資訊王證券資訊整合
      資料庫；詳法務部調查局中機組卷第271頁；96年度聲搜
      字第42號卷第73至75頁）；有財訊快報社股份有限公司96
      年3月6日財快廣字第20070306號函及所附統一發票2張及
      被告甲○○寄發內有中福公司利多消息之電子報載資料5
      張附卷可佐，可資證明中福公司確有在中央社及精實財經
      電子報刊登該公司利多消息，以及被告甲○○確有於以日
      月證券投資顧問股份有限公司及網新科技股份有限公司名
      義在財訊快報登載中福公司利多消息之事實（詳法務部調
      查局中機組卷第328至329頁；96年度聲搜字第42號卷第83
      至88頁）；此外尚有臺灣證券交易所股份有限公司先後以
      台證密字第0950016817號函、台證密字第0960013649號函
      、台證密字第0960019229號函、台證密字第0960019617號
      函、台證密字第0960025243函、台證密字第0980022790號
      函所檢送中福股票交易分析意見書（分析期間92年6月2日
      至92年7月7日及92年9月1日至92年10月22日）及投資人交
      易明細等資料在卷可按，得以證明在分析期間內，傅素嫈
      、傅天君、中天公司、劉鳳嬌、謝正裕、謝柔妤、謝皓洋
      、陳建文、林吉榮、蔡育伸、薛寶卿、張世俊、陳如昀（
      已改名為陳穎筠）、林金鵬、陳慶年、呂天炎、呂啟銓、
      蘇林桂花、陳慶芳、陳建文、羅國政等帳戶，確有如附表
      一、附表二所示以連續高價（含漲停價）及連續低價等方
      式買進、賣出中福公司股票之客觀事實（詳法務部調查局
      中機組卷第276至322頁；96年度他字第1229號卷一第60至
      63頁、第155至203頁、第290至316頁；本院卷二第67至13
      8頁）。況且，依據前開交易分析意見書及所附交易明細
      資料顯示，被告丙○○於前揭兩段期間內，各以傅素嫈、
      傅天君名義買入後又賣出之中福公司股票達1,178千股，
      以兩段期間之平均買價（各為每股10.70元、9.82元）及
      平均賣價（各為每股13.39元、13.57元）計算價差，各獲
      利2,022,880元及1,597,500元；又被告丙○○於前揭期間
      內，另分批將其原已持有之中福公司股票於交易市場出售
      ，計分別以其個人名義賣出88千股、轉投資公司福順公司
      賣出259千股、中天公司賣出948千股、傅素嫈帳戶賣出1,
      739千股、傅天君帳戶賣出3,365千股，兩段期間分別共計
      賣出（賣超）2,266千股及4,133千股，以股價全年均價約
      每股10元與兩段期間之平均賣價（各為每股13.39元、13.
      57元）計算，各獲利7,681,740元、14,754,810元；總計
      被告丙○○於前揭兩段期間共獲利26,056,930元；而中福
      公司董監事於前揭期間內，另計有董事黃立中賣出180千
      股、黃小敏賣出254千股、黃小茜賣出161千股、翁秀英（
      副總經理配偶）賣出10千股，轉投資公司福興公司賣出90
      千股、國維公司買進20千股等等，益徵被告甲○○所供述
      、證述本案源於被告丙○○意圖拉抬中福公司之集中交易
      市場股票價格，以美化財務帳面，減少轉投資公司持有中
      福公司股票帳面虧損及套取持有大量中福公司股票因股票
      上漲出售之利益一節，並非虛妄。
   3、本院核諸被告甲○○歷次關於如何炒作中福公司股票一事
      所為之供述與證述，其就炒作協議形成之過程、炒作股價
      之分工方式、炒作股價之手法、炒作股價之目的等重要事
      項，均大體供述、證述相同，且有前揭各項書證附卷可供
      勾稽比對；雖其對於被告丁○○與其分配炒股報酬之比例
      究竟為八比二、七比三或五比五（即對分）一事之陳述，
      曾有差異，但其對於自被告丁○○處所輾轉取得參與炒作
      中福公司股票之報酬總計共150萬元一事，則始終供述明
      確無訛，是尚堪以認定被告甲○○因參與本案中福公司股
      票炒作而得之報酬應為150萬元，惟其或因事隔久遠，或
      因同期間炒作股票檔數過多，導致未能清楚記憶與被告丁○○間朋分犯罪所得之比例究竟為何，尚不足以推翻其前
      揭自白或證述內容之憑信性，惟依罪疑唯有利於被告認定
      之原則，就被告丁○○獲取炒作中福公司股票之報酬究竟
      為何，則採取最有利於被告丁○○之認定即150萬元（即
      以五五分帳推算，被告丁○○、甲○○分別獲得150萬元
      之報酬），併此敘明。
（二）被告丙○○、丁○○、甲○○等人基於上開共同炒作中福
      公司股價之協議，使用人頭帳戶操縱中福公司股價之具體
      事證：
   1、被告丙○○掌控、使用傅素嫈、傅天君、中天公司及福順
      公司帳戶部分：
      被告丙○○於前揭兩段炒作股價期間，先後以其本人、中
      天公司、福順公司、傅素嫈及傅天君等帳戶買賣中福公司
      股票之事實，業據被告丙○○於96年10月22日於法務部調
      查局中機組、檢察官偵訊及97年1月15日偵訊時均供稱：
      「...我曾長期使用過傅素嫈及傅天君二人之帳戶買賣過
      股票...此二帳戶之存摺、我確曾於此期間以我本人、傅
      天君及傅素嫈之證券帳戶賣中福公司之股票...」等語在
      案（詳法務部調查局中機組卷第36頁；96年度他字第1229
      號卷二第69至73頁；96年度偵字第26504號卷一第75頁）
      ；復於98年6月11日於本院審理時供述：「福順、中天、
      福興都是中福的轉投資公司...福順、中天、福興是我個
      人決定下單後，指示公司同仁實際執行」等語（詳本院卷
      二第12至13頁）。就傅素嫈帳戶部分，另據證人陳韻文於
      96年6月13日於法務部調查局中機組證述：「...傅素嫈證
      券帳戶是由她本人或是她姐夫丙○○以電話委託我下單買
      賣股票」等語可佐（詳法務部調查局中機組卷第196頁）
      ，並有傅素嫈委託授權丙○○代理及買賣證券等授權書附
      卷可查（詳法務部調查局中機組卷第340頁）。就中天公
      司帳戶部分，尚有中天公司於中信證券（帳號56504-2）
      、日盛證券石牌分公司（帳號11205-8）、元大京華北天
      母（原亞洲證券）（帳號57245-5）、群益證券中山分公
      司（帳號5057-6）所申設之各股票帳戶委任被告丙○○買
      賣授權書在卷可佐（詳法務部調查局中機組卷第332至338
      頁）。就福順公司帳戶部分，尚有福順公司於日盛證券石
      牌分公司（帳號11795-6）、元大京華復興分公司（原亞
      洲證券）（帳號64701-6）、復華證券營業處（帳號32471
      -5）及寶來證券景美分公司（帳號4306-6）所申設之各股
      票帳戶委任被告丙○○買賣授權書存卷可稽（詳法務部調
      查局中機組卷第343至350頁）。另有中天公司、福順公司
      、傅素嫈及傅天君買賣中福公司有價證券交易資料表可佐
      （詳法務部調查局中機組卷第330至349頁、第351至380頁
      ）。此外，國維公司（負責人黃小茜為被告丙○○之胞妹
      ）、福順公司（負責人黃小敏為被告丙○○之胞妹）、中
      天公司（負責人先後為被告丙○○、被告丙○○之胞弟黃
      立中）、福興公司（負責人黃小敏為被告丙○○之胞妹）
      及中泰紗廠（負責人黃國樟為被告丙○○之父）確為中福
      公司之轉投資公司一節，亦有各該公司之公司登記資料及
      董監事資料附卷可憑（詳法務部調查局中機組卷第429至4
      36頁、第439至440頁、第443至444頁；96年度他字第1229
      號卷一第103至105頁）。再者，被告丙○○於前揭兩段期
      間內，各以傅素嫈、傅天君名義買入後又賣出之中福公司
      股票達1,178千股，以兩段期間之平均買價（各為每股10.
      70元、9.82元）及平均賣價（各為每股13.39元、13.57元
      ）計算價差，各獲利2,022,880元及1,597,500元；又被告
      丙○○於前揭期間內，另分批將其原已持有之中福公司股
      票於交易市場出售，計分別以其個人名義賣出88千股、轉
      投資公司福順公司賣出259千股、中天公司賣出948千股、
      傅素嫈帳戶賣出1,739千股、傅天君帳戶賣出3,365千股，
      兩段期間分別共計賣出（賣超）2,266千股及4,133千股，
      以股價全年均價約每股10元與兩段期間之平均賣價（各為
      每股13.39元、13.57元）計算，各獲利7,681,740元、14,
      754,810元；總計被告丙○○於前揭兩段期間共獲利26,05
      6,930元等情，亦有臺灣證券交易所股份有限公司台證密
      字第0980022790號函所檢送中福股票交易分析意見書（分
      析期間92年6月2日至92年7月7日及92年9月1日至92年10月
      22日）附卷可供參佐核算（詳本院卷二第67至138頁），
      併此敘明。
   2、被告丁○○掌控、使用劉鳳嬌、謝正裕、謝柔妤、謝皓洋
      、陳建文、林吉榮、蔡育伸帳戶部分：
      被告丁○○於前揭兩段炒作股價期間，先後使用劉鳳嬌、
      謝正裕、謝柔妤、謝皓洋、陳建文、林吉榮、蔡育伸等帳
      戶買賣中福公司股票之事實，業據被告丁○○於96年10月
      22日於法務部調查局中機組供述承認：劉鳳嬌、謝正裕、
      謝柔妤、謝皓洋、林吉榮（林瑞陽）等人帳戶均是由伊本
      人使用等情不諱（詳法務部調查局中機組卷第43、45頁）
      ，復於96年10月22日、97年01月15日偵訊時供述：「（問
      ：謝正裕的元大、日盛、大華、富邦的股票存褶，及台北
      商銀士東分行交割戶何人使用？）都是我在用，資金也是
      我的。不是他下單。（問：劉鳳嬌在元富證券及銀行帳戶
      何人使用？）都是我在用。（問：於92年6月至10月間，
      曾使用哪些人之帳戶買賣中福公司之股票？）我曾用過劉
      鳳嬌、謝正裕、謝柔妤、謝皓洋的帳戶，我真的用的是劉
      鳳嬌及謝正裕的帳戶，謝柔妤及謝皓洋是我兒女，我是幫
      他們作投資的...（問：你都用劉鳳嬌及謝正裕之帳戶買
      賣股票？）是。」。復據證人劉玉麗於96年10月22日法務
      部調查局中機組訊問及檢察官偵訊時，均證稱：劉鳳嬌、
      林吉榮帳戶內中福股票為被告丁○○下單，該等帳戶確實
      為被告丁○○使用一節等語綦詳；且據證人劉鳳嬌於96年
      10月22日法務部調查局中機組訊問及檢察官偵訊時，均證
      稱：伊帳戶確實為被告丁○○使用一節等語明確（詳法務
      部調查局中機組卷第205頁、第207至208頁；96年度他字
      第1229號卷二第15至20頁、第118至119頁）。又據證人謝
      正裕於96年5月23日於調查局中機組訊問時證述：伊帳戶
      內關於中福公司等上市上櫃公司股票之買賣，均是被告丁○○直接現場委託營業員陳韻文下單買賣等語明確（詳法
      務部調查局中機組卷第216頁）。此外，尚有永豐商業銀
      行士東分行永豐銀士東分行（96）字第00009號函檢附謝
      正裕之帳戶往來明細資料及92年8月8日匯款單影本，用以
      證明該帳戶於前揭炒作股價期間，有與陳建文、劉鳳嬌等
      人多筆轉入與轉出交易金融往來之事實（詳法務部調查局
      中機組卷第401至405頁）；上海商銀南京東路分行丁○○
      帳號00000000000000帳戶之交易明細，用以證明該帳戶於
      前揭炒作股價期間，有與劉鳳嬌間多筆轉入與轉出交易金
      融往來之事實（詳法務部調查局中機組卷第406頁）。至
      於陳建文及蔡育伸部分，雖始終為被告丁○○所否認，然
      陳建文部分，有委託授權受任承諾買賣證券授權書在卷可
      憑，用以證明陳建文大華證券天母分公司帳戶委任被告丁○○買賣股票一事（詳法務部調查局中機組卷第410、415
      頁），並有永豐銀行士東分行陳建文0000000000000帳戶
      交易明細及轉帳交易之對方金融機構、戶名及帳號等相關
      資料，用以證明該帳戶於前揭炒作股價期間，有與謝正裕
      間多筆轉入與轉出交易金融往來之事實（詳法務部調查局
      中機組卷第398至400頁)；蔡育伸部分，則據證人蔡育伸
      於96年11月14日調查站訊問時供稱：伊名下台證證券大安
      分公司、元富證券南京東路分公司、大華證券天母分公司
      之帳戶，均提供被告丁○○代為投資買賣股票之用等語明
      確（詳法務部調查局中機組卷第211頁）。
   3、被告甲○○掌控、使用薛寶卿、張世俊、陳如昀（已改名
      為陳穎筠）、林金鵬、陳慶年、呂天炎、呂啟銓、蘇林桂
      花、陳慶芳、陳建文、羅國政等帳戶部分：
      被告甲○○於前揭兩段炒作股價期間，先後使用薛寶卿、
      張世俊、陳如昀（已改名為陳穎筠）、林金鵬、陳慶年、
      呂天炎、呂啟銓、蘇林桂花、陳慶芳、陳建文、羅國政等
      帳戶買賣中福公司股票之事實，業據被告甲○○先後於94
      年5月6日、96年11月22日於調查站訊問時及於96年7月10
      日、96年8月24日於檢察官偵訊時均坦承不諱（詳法務部
      調查局中機組卷第10至11頁、第27頁；96年度他字第1229
      號卷一第108至110頁、第225頁）。復經證人薛寶卿於95
      年4月11日於調查站調查時、證人林金鵬於96年5月30日於
      調查站調查時、證人陳如昀（已改名陳穎筠）於96年5月3
      0日於調查站調查時、證人沈江男於96年6月29日於調查站
      調查時、證人黃三郎於96年8月17日於調查站調查時、證
      人陳韻文於96年6月13日於調查站調查時、證人呂天炎於
      96年10月26日於調查站調查時分別證述明確（詳法務部調
      查局中機組卷第152頁、第165頁、第170至171頁、第156
      頁、第174至177頁、第195頁、第186頁），且經證人蘇美
      蓉於96年10月22日偵訊時、96年11月9日本院另案審判時
      證述在案（詳96年度他字第1229號卷二第48至49頁、本院
      卷一第199至202頁）。
（三）被告丙○○、丁○○、甲○○等人於前揭炒作股價期間以
      上開帳戶操縱、炒作中福公司股票交易價格，並明顯影響
      中福公司股價之認定依據：
      依據臺灣證券交易所股份有限公司先後以台證密字第0950
      016817號函、台證密字第0960013649號函、台證密字第09
      60019229號函、台證密字第0960019617號函、台證密字第
      0960025243函、台證密字第0980022790號函所檢送中福股
      票交易分析意見書（分析期間92年6月2日至92年7月7日及
      92年9月1日至92年10月22日）及投資人交易明細等資料（
      詳法務部調查局中機組卷第276至322頁；96年度他字第12
      29號卷一第60至63頁、第155至203頁、第290至316頁；本
      院卷二第67至138頁），足供佐證以下事實：
   1、中福公司股票之交易價格，在92年6月2日至92年7月7日之
      期間，達臺灣證券交易所股份有限公司成交價異常標準，
      其中盤中漲（跌）幅超過6％者計有92年6月3日、5日、6
      日、9日、16日、18日、19日、20日、92年7月3日、4日、
      7日等11日，達公布或通知注意交易資訊暨處置作業要點
      第4條第1項第1款者有92年6月9日。中福公司股票之交易
      價格，在92年9月1日至同年10月22日之期間，達臺灣證券
      交易所股份有限公司成交價異常標準，其中盤中漲（跌）
      幅超過6％者計有92年9月10日、17日、24日、25日、26日
      、29日、92年10月14日、15日、16日、17日、22日等11日
      ，振幅超過9％者計有92年9月15日及17日等2日，達公布
      或通知注意交易資訊暨處置作業要點第4條第1頁第2、3款
      者有92年9月25日及26日等2日。
   2、以被告丙○○（使用傅素嫈、傅天君、中天公司帳戶）、
      被告丁○○（使用劉鳳嬌、謝正裕、謝柔妤、謝皓洋、陳
      建文、林吉榮、蔡育伸帳戶）、被告甲○○（使用薛寶卿
      、張世俊、陳如昀、林金鵬、陳慶年、呂天炎、呂啟銓、
      蘇林桂花、陳慶芳、陳建文、羅國政帳戶）列為分析群組
      對象，在92年6月2日至同年7月7日間之期間（共25個營業
      日），共買進7,793千股（即752＋923＋6,118），賣出9,
      931千股（即3,018＋795＋6,118），各占分析期間該股票
      市場總成交量18,839千股之41.35％（即3.99＋4.89＋32.
      47）及52.69％（即16.01＋4.21＋32.47），其中92年6月
      2日、同年6月5至6日、同年6月9至13日、同年6月16至19
      日、同年6月23至27日、同年6月30日、同年7月1至4日、
      同年7月7日等營業日之買進或賣出數量達該股票當日市場
      成交量20％以上；該段期間如附表一所示之各營業日，有
      連續以當日漲（跌）停價或高（低）於當時成交價之價格
      委託買賣中福公司股票，使該股票當時成交價格上漲3檔
      至13檔，或下跌4檔至19檔，核有明顯影響中福公司股票
      成交價之情形。復於92年9月1日至同年10月22日間之期間
      （共36個營業日），共買進11,928千股（即426＋7,359＋
      4,143），賣出15,562千股（即4,559＋6,860＋4,143），
      各占分析期間該股票市場總成交量41,476千股之28.74％
      （即1.02＋17.74＋9.98）及37.5％（即10.99＋16.53＋
      9.98），其中92年9月1至5日、同年9月8至10日、同年9月
      12日、同年9月15至19日、同年9月24至26日、同年9月29
      日、同年10月1至3日、同年10月8日、同年10月13至16日
      、同年10月22日等營業日之買進或賣出數量達該股票當日
      市場成交量20％以上；該段期間如附表二所示之各營業日
      ，有連續以當日漲（跌）停價或高（低）於當時成交價之
      價格委託買賣中福公司股票，使該股票當時成交價格上漲
      3檔至10檔，或下跌4檔至18檔，核有明顯影響中福公司股
      票成交價之情形。
   3、中福公司股票之價、量變化背離市場及同類股股票走勢比
      較，中福股票於分析期間92年6月2日至92年7月7日共25個
      營業日之期初收盤價為9.70元，期初末收盤價為12.05元
      ，期間之漲幅為24.23％，大於同期間紡織纖維類股指數
      之漲幅5.62％、加權股價指數之漲幅13.41％，該期間中
      福股票之振幅54.64％，則明顯大於同期間紡織纖維類股
      指數之振幅8.08％及加權股價指數之振幅13.77％。又該
      期間每日盤中漲跌幅逾6％或振幅逾9％或最近6個營業日
      累計收盤價漲跌幅逾25％者，計有92年6月3日等13個營業
      日。分析期間之最高成交量為92年6月27日之1,955千股，
      最低成交量為92年6月13日之68千股，分析期間之日平均
      成交量為753千股，較該股票之前一個月期間（92年5月2
      日至5月30日）日半均成交量14.4千股擴大52倍。另該公
      司股票於分析期間92年9月1日至92年10月22日共36個營業
      日之期初收盤價為9.90元，期末收盤價為11.75元，期間
      之漲幅為18.69％，大於同期間紡織纖維類股指數之漲幅
      6.87％、加權股價指數之漲幅6.15％，該期間中福股票之
      振幅44.44％亦大於同期間紡織纖維類股指數之振幅15.45
      ％及加權股價指數之振幅8.89％。又該期間每日盤中漲跌
      幅逾6％或振幅逾9％或最近6個營業日累計收盤價漲跌幅
      逾25％者計有92年9月10日等12個營業日。分析期間之最
      高成交量為92年9月26日之4,408千股，最低成交量為92年
      9月9日之55千股，分析期間之日平均成交量為1,152千股
      ，較該股票之前一個月期間（92年8月2日至8月29日）日
      平均成交量124千股擴大9倍。經比較結果中福股票漲幅與
      同類股、大盤指數相較，有悖離情形，振幅亦明顯較大，
      足見中福公司股票如上開分析期間，確實有人為炒作情形
      ，其炒作情形即如同附表一、二所示。此外，中福公司之
      股票於上開二段分析期間有異常炒作情形，亦即以連續高
      價或低價買賣之異常情形，並經證人即前開中福公司股票
      交易分析意見書之製作人臺灣證券交易所股份有限公司專
      員郭冬霖於98年4月30日本院審理時到庭具結證述明確，
      足供參佐（詳本院卷一第396至399頁）。
（四）我國證券交易市場固有規定每日漲跌幅限制，但亦不能
      於此範圍內即得任意操縱行情。臺灣證券交易所股份有限
      限公司營業細則第58條之2規定，決定撮合順序係以「價
      格優先原則」（較高買進申報優先於較低買進申報，較低
      賣出申報優先於較高賣出申報。同價位之申報，依時間優
      先原則決定優先順序），再以「時間優先原則」（開市前
      輸入之申報，依電腦隨機排列方式決定優先順序；開市後
      輸入之申報，依輸入時序決定優先順序）決定；且同規則
      第58條之3第2項就買賣申報之競價方式「連續競價」更明
      定下列決定順序：「（1）有買進及賣出揭示價格時，於
      揭示範圍內以最大成交量成交；（2）僅有買進揭示價格
      時，於買進揭示價格及其上二個升降單位範圍內，以最大
      成交量成交。僅有賣出揭示價格時，於賣出揭示價格及其
      下二個升降單位範圍內，以最大成交量成交；（3）無買
      進及賣出揭示價格時，以當市最近一次成交價格上下二個
      升降單位範圍內，以最大成交量成交；（4）合乎前三款
      原則之價位有二個以上時，採最接近當市最近一次成交價
      格或當時揭示價格之價位」，故於此交易制度下，大量之
      相對高價委託買進及相對低價委託賣出，對該股成交價皆
      會造成立即且直接之影響，即使成交時未以委託之相對高
      低價成交，但價格之漲跌仍將依委託者之預期方向逐檔移
      動，當股價未達當日漲跌停價時，被告等不一定需選擇以
      漲跌停價委託。而按，證券交易法第155條第1項第4款之
      主觀要件為「意圖抬高或壓低集中市場某種有價證券之交
      易價格」，亦即不顧該有價證券實際表彰之價值，而單純
      意圖抬高或壓低該有價證券之市場價格，誤導他人認該有
      價證券之買賣熱絡進而從事買賣該有價證券之行為，造成
      該有價證券市場價格抬高及壓低之情形，客觀要件為「連
      續以高價買入或以低價賣出該有價證券」，亦即於特定期
      間內逐日以高於平均買價，接近高買價之價格或以最高之
      價格買入，或於特定期間，以低於平均賣價，接近最低賣
      出之價格或以最低之價格賣出而言，故如行為人主觀上有
      拉抬或壓抑價格之意圖，就特定之有價證券連續以高價買
      進或低價賣出，即屬違反該規定，而構成同法第171條之
      罪（最高法院74年度台上字第5861號判決意旨可資參照）
      。該條文所稱「連續」係指多次而言，「高價、低價」則
      指「在一段期間內，逐日以高於委託當時之揭示價、接近
      當日漲停參考價之價格或以當日漲停參考價之價格委託買
      進，或以低於委託當時之揭示價、接近當日跌停參考價之
      價格或以當日跌停參考價之價格委託賣出」而言。又我國
      集中交易市場股票交易制度自91年間至今係採價格優先、
      時間優先之電腦撮合原則，如前所述，是限定價格時，以
      較高價格委託買進或以較低價格委託賣出者，可優先成交
      ，如以同一價格買進或賣出時，即按輸入電腦時間之先後
      ，決定何筆買入或賣出之委託可成交，無關該投資人內心
      真意為何，故被告丙○○、丁○○、甲○○於前揭炒作股
      價期間買賣中福公司股票之行為，是否符合證券交易法第
      155條第1項第4款之主觀構成要件，僅能綜合被告客觀上
      使用之交易型態判斷其主觀犯意。而查，被告丙○○、丁○○、甲○○於前揭炒作股價期間，分別有如附表一、二
      所示以高於委託當時之揭示價、接近或等於當日收盤漲停
      參考價之價格，於盤中或盤尾大量委託買進，其時間密集
      ，數量非少，將使一般投資人跟進，拉高當天成交價，亦
      影響股票當天收盤及次日開盤之價格，誤導一般投資人認
      該檔股票買賣熱絡，進而買賣該檔股票，拉抬該檔股票市
      場價格。此類市場價格之形成既係本於一定成員之刻意拉
      高或壓低，而非本於供需所形成，已扭曲市場價格機能，
      且集中交易市場股票之買賣，原則上委託買入或賣出之價
      格，不必然即為交易價格，是由被告等人連續以最高價、
      低價大量委託買賣股票，並以前開被告等人下單之價、量
      相佐，其等欲大筆成交中福公司股票，以漲停價、跌停價
      掛進，得以優先成交，以達交易暢旺之假象，藉由漲停價
      以抬高成交股價，其欲炒作股票、抬高股票價格之主觀意
      圖，甚為灼然。基上所述，被告丁○○辯稱無違反證券交
      易法之主觀犯意云云，要屬無據，洵無足採。
（五）綜合以上各節所述，被告丙○○、丁○○、甲○○就意圖
      抬高或壓低上市之中福公司有價證券交易價格，以他人名
      義，連續以高價買入及以低價賣出之操縱行為，彼此間先
      後、分別有犯意聯絡及行為分擔，事證明確，且確實影響
      中福公司股價，故本案被告丙○○、丁○○、甲○○上開
      犯行洵堪認定，被告丙○○部分應依法論科。被告甲○○
      部分則應予免訴判決（詳後述）。
三、新舊法比較之說明：
（一）查93年4月28日修正公布前之證券交易法第171條原規定：
      「有左列情事之一者，處7年以下有期徒刑，得併科新臺
      幣300萬元以下罰金：一、違反第20條第1項、第155條第1
      項、第2項或第157條之1第1項之規定者。二、已依本法發
      行有價證券公司之董事、監察人、經理人或受僱人，以直
      接或間接方式，使公司為不利益之交易，且不合營業常規
      ，致公司遭受損害者。」，被告等人行為後：該條先於93
      年4月28日修正為：「（第1項）有下列情事之一者，處3
      年以上10年以下有期徒刑，得併科新臺幣1000萬元以上2
      億元以下罰金：一、違反第20條第1項、第2項、第155條
      第1項、第2項或第157條之1第1項之規定者。二、已依本
      法發行有價證券公司之董事、監察人、經理人或受僱人，
      以直接或間接方式，使公司為不利益之交易，且不合營業
      常規，致公司遭受重大損害者。三、已依本法發行有價證
      券公司之董事、監察人或經理人，意圖為自己或第三人之
      利益，而為違背其職務之行為或侵占公司資產。（第2項
      ）犯前項之罪，其犯罪所得金額達新臺幣1億元以上者，
      處7年以上有期徒刑，得併科新臺幣2500萬元以上5億元以
      下罰金。（第3項）犯第1項或第2項之罪，於犯罪後自首
      ，如有犯罪所得並自動繳交全部所得財物者，減輕或免除
      其刑；並因而查獲其他共犯者，免除其刑。（第4項）犯
      第1項或第2項之罪，在偵查中自白，如有犯罪所得並自動
      繳交全部所得財物者，減輕其刑；並因而查獲其他共犯者
      ，減輕其刑至二分之一。（第5項）犯第1項或第2項之罪
      ，其犯罪所得利益超過罰金最高額時，得於所得利益之範
      圍內加重罰金；如損及證券市場穩定者，加重其刑至二分
      之一。（第6項）犯第1項或第2項之罪者，其因犯罪所得
      財物或財產上利益，除應發還被害人、第三人或應負損害
      賠償金額者外，以屬於犯人者為限，沒收之。如全部或一
      部不能沒收時，追徵其價額或以其財產抵償之。復於95年
      5月30日修正公布為：「有下列情事之一者，處3年以上10
      年以下有期徒刑，得併科新臺幣1000萬元以上2億元以下
      罰金：一、違反第20條第1項、第2項、第155條第1項、第
      2項或第157條之1第1項之規定者。二、已依本法發行有價
      證券公司之董事、監察人、經理人或受僱人，以直接或間
      接方式，使公司為不利益之交易，且不合營業常規，致公
      司遭受重大損害者。三、已依本法發行有價證券公司之董
      事、監察人或經理人，意圖為自己或第三人之利益，而為
      違背其職務之行為或侵占公司資產。犯前項之罪，其犯罪
      所得金額達新臺幣1億元以上者，處7年以上有期徒刑，得
      併科新臺幣2500萬元以上5億元以下罰金。犯第1項或第2
      項之罪，於犯罪後自首，如有犯罪所得並自動繳交全部所
      得財物者，減輕或免除其刑；並因而查獲其他正犯或共犯
      者，免除其刑。犯第1項或第2項之罪，在偵查中自白，如
      有犯罪所得並自動繳交全部所得財物者，減輕其刑；並因
      而查獲其他正犯或共犯者，減輕其刑至二分之一。犯第1
      項或第2項之罪，其犯罪所得利益超過罰金最高額時，得
      於所得利益之範圍內加重罰金；如損及證券市場穩定者，
      加重其刑至二分之一。犯第1項或第2項之罪者，其因犯罪
      所得財物或財產上利益，除應發還被害人、第三人或應負
      損害賠償金額者外，以屬於犯人者為限，沒收之。如全部
      或一部不能沒收時，追徵其價額或以其財產抵償之。」。
      經比較被告行為時法、中間法及裁判時法，中間法及裁判
      時法均無較有利於被告之情形，故依95年7月1日施行之刑
      法第2條第1項前段規定，本件即應適用行為時法即93年4
      月28日修正公布前之證券交易法第171條之規定論處。至
      於被告行為後，證券交易法第155條第1項於95年1月11日
      亦修正公布，原第3、4、5、6款規範內容不變，因另增訂
      第5款（相對成交），原第5、6款之款次則依序修正為第6
      、7款；是就本案之適用而言，證券交易法第155條第1項
      第4款之規定實質上並無變動，修正後之規定對被告並無
      較有利之情形，故依95年7月1日施行之刑法第2條第1項前
      段規定，適用95年1月11日修正公布前證券交易法第155條
      第1項第4款之規定。
（二）又被告行為後，我國刑法亦已於94年2月2日修正，並自95
      年7月1日施行；按行為後法律有變更者，適用行為時之法
      律，但行為後之法律有利於行為人者，適用最有利於行為
      人之法律，現行刑法第2條第1項訂有明文。此條規定乃與
      刑法第一條罪刑法定主義契合，而貫徹法律禁止溯及既往
      原則，係規範行為後法律變更所生新舊法律比較適用之準
      據法，是刑法第2條本身雖經修正，但刑法第2條既屬適用
      法律之準據法，本身尚無比較新舊法之問題，應一律適用
      裁判時之現行刑法第2條規定以決定適用之刑罰法律，先
      予辨明。茲就與刑法有關之新舊法比較部分說明如下：
   1、刑法第33條第5款業經修正公布，修正後刑法第33條第5款
      規定「罰金：新臺幣一千元以上，以百元計算之」，與修
      正前刑法第33條第5款規定「罰金：（銀元）一元以上」
      不同。比較新舊法結果，修正後之規定並無較有利於被告
      之情形，故依刑法第2條第1項前段規定，本案關於法定刑
      罰金部分，自應適用行為時之法律即修正前刑法第33條第
      5款規定決定其罰金部分之法定刑。
   2、刑法第28條原規定：「二人以上共同『實施』犯罪之行為
      者，皆為共同正犯。」新法修正為：「二人以上共同『實
      行』犯罪之行為者，皆為共同正犯。」將舊法之「實施」
      修正為「實行」。原「實施」之概念，包含陰謀、預備、
      著手及實行等階段之行為，修正後僅共同實行犯罪行為始
      成立共同正犯。是新法共同正犯之範圍已有限縮，排除陰
      謀犯、預備犯之共同正犯。新舊法就共同正犯之範圍既因
      此而有變動，自屬犯罪後法律有變更，而非僅屬純文字修
      正，應有新舊法比較適用之問題（最高法院96年台上字第
      934號判決參照）。惟被告上開犯行，依其犯罪情節，不
      論依新、舊法規定，均屬該條所指之共同正犯，故修正後
      之規定並無較有利於被告等之情形，本件即應適用行為時
      法即修正前刑法第28條規定，論以共同正犯。
   3、關於易服勞役之折算標準，修正前之刑法第42條第2、3項
      規定：「易服勞役以一元以上三元以下折算一日，但勞役
      期限不得逾六個月；罰金總額折算逾六個月之日數者，以
      罰金總額與六個月之日數比例折算。」；另依刪除前之「
      罰金罰鍰提高標準條例」第2條規定（就原定數額提高為
      一百倍）、「現行法規所定貨幣單位折算新臺幣條例」第
      2條規定，該條項折算標準應為「以新臺幣三百元以上九
      百元以下折算一日」。而修正後之刑法第42條第3項、第5
      項則規定為：「易服勞役以新臺幣一千元、二千元或三千
      元折算一日，但勞役期限不得逾一年；罰金總額折算逾一
      年之日數者，以罰金總額與一年之日數比例折算」，並配
      合刪除罰金罰鍰提高標準條例第2條提高倍數之規定，是
      修正後易服勞役折算標準為「以新臺幣一千元、二千元或
      三千元折算一日」。如單比較修正前後該條項前段，關於
      易服勞役之折算標準，雖顯以修正後之標準較有利於行為
      人。惟基於法律一體適用原則，同一法條且效果相牽連者
      ，不應割裂適用，比較修正前刑法第42條第2項後段、第3
      項，及修正後刑法第42條第3項後段、第5項，修正前折算
      勞役期限「不得逾六個月」，顯較修正後「不得逾一年」
      為有利，是如宣告之罰金刑易服勞役期間逾六個月時，則
      適用修正前刑法第42條第3項之規定較有利於被告。
四、論罪科刑部分：
（一）核被告丙○○所為，係違反95年1月11日修正前證券交易
      法第155條第1項第4款之「意圖抬高或壓低集中交易市場
      某種有價證券之交易價格，自行或以他人名義，對該有價
      證券，連續以高價買入或以低價賣出」規定，應依93年4
      月28日修正公布前同法第171條第1款規定論處。
（二）按「共同正犯之意思聯絡，原不以數人間直接發生者為限
      ，即有間接之聯絡者，亦包括在內。如甲分別邀約乙、丙
      犯罪，雖乙、丙間彼此並無直接之聯絡，亦無礙於其為共
      同正犯之成立」（最高法院93年度台上字第3721號判決要
      旨供參）。查本案係先由被告丙○○、丁○○共同議定炒
      作中福公司股票股價，再由被告丁○○轉知被告甲○○上
      開謀議結果後，被告甲○○應允共同協力炒作，雖被告丙○○、甲○○未曾直接聯繫，而無直接犯意聯絡，但依上
      開判決意旨，仍應構成修正前刑法第28條之共同正犯。又
      渠等分別利用不知情之證券公司營業員及人頭戶遂行上開
      炒作中福公司股票犯行，係間接正犯。
（三）按刑法上之連續犯，係指有數個獨立之犯罪行為，基於一
      概括犯意，反覆為之，而觸犯同一罪名者而言；如果該項
      犯罪，係由於行為人以單一行為接續進行，於實施犯行後
      ，因尚未完成其犯罪，而再接續動作，以促成其結果者，
      則行為人主觀上對於前後所實施各個舉動不過為組成其犯
      罪行為之一部分，當然祇成立單一之犯罪，不能以連續犯
      論（最高法院93年度台上字第2885號、95年度台上字第12
      21號判決意旨參照）。次按證券交易法第155條第1項第4
      款規定：對於在證券交易所上市之有價證券，不得有「意
      圖抬高或壓低集中交易市場某種有價證券之交易價格，自
      行或以他人名義，對該有價證券，連續以高價買入或以低
      價賣出」之行為，原即以「連續」行為，為其犯罪構成要
      件，從而對於同一種有價證券，犯罪行為人必須符合上開
      要件而有「連續」行為時，始與該罪之構成要件相當，並
      僅成立單純一罪，不能再依刑法第56條規定論以連續犯（
      最高法院87年度台上字第2678號、90年度台上字第431號
      判決參照）。故被告丙○○、丁○○、甲○○既係對於同
      一種有價證券即中福公司股票以他人名義，對該有價證券
      ，連續以高價買入或低價賣出，核諸上開最高法院判決意
      旨，渠等行為僅成立違反行為時證券交易法第155條第1項
      第4款規定之單純一罪，而無得另論以連續犯。
（四）爰審酌被告丙○○有自營事業，為拉抬中福公司之集中交
      易市場股票價格，以美化財務帳面，並減少中福公司轉投
      資公司持有中福公司股票帳面虧損及套取持有大量中福公
      司股票因股票上漲出售之利益，竟謀議炒作中福公司股票
      ，並以連續高價買入或低價賣出等方式影響中福公司股價
      ，對於股票公開市場之自由買賣機能影響甚鉅，非但擾亂
      集中交易市場之交易秩序，更造成廣大投資人之損害，而
      被告丙○○於本件兩段炒股期間因脫售中福公司股票之獲
      利達26,056,930元，暨其素行、智識程度、生活狀況、犯
      後態度、犯罪分工參與角色等一切情狀，並參考檢察官具
      體求處有期徒刑2年6月及併科新臺幣200萬元之建議，量
      處如主文第一項所示之刑，並就罰金刑部分，諭知易服勞
      役之折算標準。另被告丙○○之犯罪時間，雖在96年4月2
      4日以前，惟依該減刑條例第3條第1項第10款之規定，不
      得減刑，併此敘明。
五、不另為無罪諭知部分：
（一）公訴意旨另以：本案被告丙○○除有共同違反修正前證券
      交易法第155條第1項第4款之「意圖抬高或壓低集中交易
      市場某種有價證券之交易價格，自行或以他人名義，對該
      有價證券，連續以高價買入或以低價賣出」之規定外，另
      涉有共同違反修正前證券交易法第155條第1項第3款之「
      意圖抬高或壓低集中交易市場某種有價證券之交易價格，
      與他人通謀，以約定價格於自己出售，或購買有價證券時
      ，使約定人同時為購買或出售之相對行為」及第6款「直
      接或間接從事其他影響集中交易市場某種有價證券之交易
      價格之操縱行為者」之規定，亦應論以93年4月28日修正
      公布前證券交易法第171條第1款之罪嫌。
（二）按犯罪事實應依證據認定之，無證據不得認定犯罪事實；
      又不能證明被告犯罪者，應諭知無罪之判決，刑事訴訟法
      第154第2項、第301條第1項分別定有明文。又刑事訴訟法
      第161條第1項規定：檢察官就被告犯罪事實，應負舉證責
      任，並指出證明之方法。因此，檢察官對於起訴之犯罪事
      實，應負提出證據及說服之實質舉證責任。倘所提出之證
      據不足為被告有罪之積極證明，或其指出證明方法無從說
      服法院以形成被告有罪之心證，基於無罪推定原則，自應
      為被告無罪判決之諭知（最高法院92年台上字第128號判
      例要旨可參）。且事實審法院對於證據之取捨，依法雖有
      自由判斷之權，然積極證據不足證明犯罪事實時，被告之
      抗辯或反證縱屬虛偽，仍不能以此資為積極證據應予採信
      之理由。又認定犯罪事實所憑之證據，雖不以直接證據為
      限，間接證據亦包括在內，但無論其為直接或間接證據，
      其為訴訟上之證據，必須達於一般人均可得確信其為真實
      之程度，而無合理之懷疑存在時，始得據為被告有罪之認
      定，倘若犯罪事實之證明尚未達此一程度，仍有合理之懷
      疑存在，審理事實之法院即應盡職權調查證據，澄清此項
      合理之懷疑，使之達於可得確信之程度，始為適法，否則
      仍不能遽為被告有罪之判斷（最高法院76年度台上字第49
      86號判例要旨供參）。
（三）就被訴違反證券交易法第155條第1項第3款規定部分：
      按證券交易法第155條第1項第3款之「意圖抬高或壓低集
      中交易市場某種有價證券之交易價格，與他人通謀，以約
      定價格於自己出售，或購買有價證券時，使約定人同時為
      購買或出售之相對行為」，其所規範之犯罪類型為犯罪行
      為人意圖抬高或壓低集中交易市場某種有價證券之交易價
      格，而與他人互相約定價格後，相互通謀對敲該有價證券
      之相互買賣行為。然查，被告丙○○、丁○○均始終堅決
      否認於前揭兩段炒作股價期間，有何相互通謀對敲而相對
      買賣中福公司股票之行為，而被告甲○○於96年11月22日
      在調查站供稱：「...我與丁○○只是協議拉抬中福公司
      股價，至於如何拉抬都是各自使用自己的管道...因中福
      公司股票每日成交量並不大，很快就將中福公司股價從10
      元拉抬至15元，在股價上漲時我告知丁○○就應該分批賣
      出中福公司股票...我只是基於與丁○○多年的朋友，因
      他的要求才幫忙...我們協議共同拉抬中福公司股價，在
      該期間股價上漲強勢時，丁○○及丙○○就會出脫一些股
      票，而我使用那些人頭戶只是配合拉抬股價、增加成交量
      而已，我們三方下單買賣中福公司股票的時機並沒有協議
      ，純粹是不定時為拉抬股價下單而已...」等語（詳96年
      度偵字第26504號卷一第4至10頁）；於96年11月22日偵訊
      時供稱：「我今日在法務部調查局中部地區機動工作組所
      述真實，我看過筆錄才簽名，沒被刑求、強暴、脅迫，可
      以將我今日在中部地區機動工作組所作之筆錄引為此次偵
      訊內容」等語（詳96年度偵字第26504號卷一第15至20頁
      ）。從而，依據被告甲○○對於炒作中福公司股價方式之
      供述，亦尚不足以證明被告丙○○、丁○○、甲○○於前
      揭兩段炒作股價期間，對於中福公司股票之買賣，有何於
      掛單買賣前，彼此互相約定價格後，通謀對敲中福公司股
      票之相對買賣行為。再依據臺灣證券交易所股份有限公司
      先後所製作之中福股票交易分析意見書（分析期間92年6
      月2日至92年7月7日及92年9月1日至92年10月22日）及投
      資人交易明細等資料，僅在分析、呈現該兩段期間各群組
      投資人交易中福公司股票之客觀數據，但亦不足以進而推
      論得證被告丙○○、丁○○、甲○○間必定有何通謀對敲
      中福公司股價而相對買賣之事實。至於臺灣證券交易所股
      份有限公司台證密字第0980022790號函所檢送中福股票交
      易分析意見書（詳本院卷二第67至138頁），雖分析結果
      顯示於第一段炒作股價期間，前述由被告丙○○、甲○○
      所掌控、使用之帳戶群組，分別買賣中福公司股票之數量
      達100千股以上至655千股不等，各占各該日市場總成交量
      之比率介於11.14％至38.25％之間，被告丙○○群組間、
      被告甲○○群組間所分別於內部相對成交之中福公司股票
      數量各為655千股及2,049千股，分別占該期間該股票總成
      交量18,839千股之3.47％及10.87％；而於第二段炒作股
      價期間，則有被告丁○○所掌控、使用之人頭帳戶間，共
      計有4個營業日相對成交中福公司股票之數量均逾100千股
      ，占各該日市場總成交量之比率介於5.13％至19.81％之
      間，總計共相對成交1,849千股，占該期間該股票總成交
      量41,476千股之4.45％；然上開分析數據僅足以證明被告
      丙○○、丁○○、甲○○於本案炒作股價期間，曾有各別
      以各人所掌控、使用之關連群組帳戶間，以他人（人頭帳
      戶）名義，各為連續委託買賣或申報買賣而相對成交之行
      為，亦即各該相對成交之事實，分別各自存在於被告丙○○、丁○○、甲○○所各自掌控使用之人頭帳戶群組內，
      要與本案被訴之證券交易法第155條第1項第3款之「與他
      人通謀，以約定價格於自己出售，或購買有價證券時，使
      約定人同時為購買或出售之相對行為」行為態樣尚屬有間
      ；而現行證券交易法第155條第1項第5款「意圖造成集中
      交易市場某種有價證券交易活絡之表象，自行或以他人名
      義，連續委託買賣或申報買賣而相對成交」之規定，係於
      被告等行為後之95年1月11日始增列修正公布，於被告等
      行為當時，尚無此規定，故依刑法第1條前段「行為之處
      罰，以行為時之法律有明文規定者為限。」，本件亦不得
      逕行論處被告丙○○有何另行違反現行證券交易法第155
      條第1項第5款之規定，而應一併依93年4月28日修正公布
      前證券交易法第171條第1款論處，併此敘明。綜上所述，
      本案並無其它證據足資證明被告丙○○另有違反證券交易
      法第155條第1項第3款「意圖抬高或壓低集中交易市場某
      種有價證券之交易價格，與他人通謀，以約定價格於自己
      出售，或購買有價證券時，使約定人同時為購買或出售之
      相對行為」規定之行為，惟公訴意旨認此部分與前述有罪
      部分，同係觸犯93年4月28日修正公布前證券交易法第171
      條第1款之罪嫌，認其有修正前刑法第55條後段牽連犯之
      裁判上一罪法律關係，故爰不另為無罪之諭知。
（四）就被訴違反證券交易法第155條第1項第6款規定部分：
      按修正前證券交易法第155條第1項，共計6款，除第1款至
      第5款所列舉者外，第6款係概括規定：對於在證券交易所
      上市之有價證券，不得有「直接或間接從事其他影響集中
      交易市場某種有價證券之交易價格之操縱行為者。」其立
      法意旨，須行為人之行為，不符合第1款至第5款之構成要
      件，而有該5款以外之其他影響集中交易市場某種有價證
      券交易價格之操縱行為者，始得依該款論處。查被告丙○○、丁○○、甲○○於本案共同違反證券交易法之犯行，
      既已該當於同法條第1項第4款之構成要件，而本案並無其
      它證據足資證明被告等人另有前述以外之其他操縱行為，
      自難認被告丙○○另有違反同法條第6款規定之行為。換
      言之，被告等人之行為，既屬有違同法條第4款規定，即
      不再適用第6款之補充規定（最高法院92年度台上字第198
      9號判決意旨參照）。惟公訴意旨認此部分與前述有罪部
      分，同係觸犯93年4月28日修正公布前證券交易法第171條
      第1款之罪嫌，認其有修正前刑法第55條後段牽連犯之裁
      判上一罪法律關係，故亦不另為無罪之諭知。
參、被告甲○○免訴部分：
一、公訴意旨略以：被告甲○○於92年6月2日起至同年7月7日間
    、同年9月1日起至同年10月22日間，與被告丙○○、丁○○
    等人共同基於意圖抬高及壓低集中交易市場中福公司股票之
    交易價格，而以約定價格相互通謀對敲中福公司股票而相對
    成交之概括犯意聯絡，以及基於以他人名義連續以高價買入
    及以低價賣出之單一接續犯意聯絡，以上開人頭帳戶操縱中
    福公司股票交易價格，且由被告甲○○以撰寫文章及在電視
    節目分析個股，向不特定投資人及投顧會員推薦買進中福公
    司股票，誘引、套殺投資散戶進場購買中福公司股票，操縱
    中福公司之股價，因認被告甲○○與同案被告丙○○、丁○○等人共同違反修正前證券交易法第155條第1項第3、4、6
    款之規定，應依修正施行前證券交易法第171條第1款處斷。
二、按案件曾經判決確定者，應諭知免訴之判決，又已經提起公
    訴或自訴之案件，在同一法院重行起訴者，應諭知不受理之
    判決，再已經提起公訴或自訴之案件，復重行起訴，其後之
    起訴，於先之起訴判決確定後始行判決者，應為免訴之判決
    ；刑事訴訟法第302條第2款、第303條第2款分別定有明文，
    並經最高法院51年度第2次民、刑庭總會會議決議在案。又
    訴訟上所謂一事不再理之原則，關於實質上一罪或裁判上一
    罪，亦均有其適用（參照最高法院60年台非字第77號判例）
    ，而連續犯係裁判上之一罪，故連續犯之行為業經就一部起
    訴者，依審判不可分原則，其效力即及於全部，就連續犯之
    其他部分行為，自不得再行起訴（參照最高法院82年度台非
    字第414號判決意旨），如再行起訴，就重行起訴部分，自
    應諭知不受理判決，且於先之起訴判決確定後始行判決者，
    應為免訴之判決。
三、又按行為後法律有變更者，適用行為時之法律。但行為後之
    法律有利於行為人者，適用最有利於行為人之法律，刑法第
    2條第1項定有明文。查刑法第56條連續犯之規定，業於94年
    1月7日修正公布刪除，並於95年7月1日施行，被告甲○○上
    開行為後新法業已刪除連續犯之規定，此刪除雖非犯罪構成
    要件之變更，但顯已影響行為人刑罰之法律效果，自屬法律
    有變更，依新法第2條第1項規定，比較新、舊法結果，仍應
    適用較有利於被告等之行為時法律即舊法論以連續犯（最高
    法院95年第8次刑事庭會議決議參照）。而按連續犯之所謂
    出於概括犯意，必須其多次犯罪行為自始均在一個預定犯罪
    計劃以內，出於主觀上始終同一犯意之進行，若中途另有新
    犯意發生，縱所犯為同一罪名，究非連續其初發的意思，即
    不能成立連續犯。另連續犯之成立，除主觀上須基於一個概
    括之犯意外，客觀上須先後數行為，逐次實施而具連續性，
    侵害數個同性質之法益，其每一前行為與次行為，依一般社
    會健全觀念，在時間差距上，可以分開，在刑法評價上，各
    具獨立性，每次行為皆可獨立成罪，構成同一之罪名，始足
    當之（最高法院70年台上字第6296號、86年台上字第3295號
    判例參照），而行為人是否基於概括之犯意，除行為人之自
    白外，於訴訟上僅得依它他情況證據加以認定，其作為認定
    行為人有無概括犯意之情況證據，無外依其犯罪行為時間、
    性質、種類、態樣、職業等有關事項為斷，另諸如修法前常
    見的連續竊盜之犯罪態樣，行為人即便基於連續竊盜之概括
    犯意，惟其行竊之對象，仍需於實際實施竊盜犯行時基於犯
    罪機會之衡量後始行決定，要不得以其於連續竊盜行為之初
    並未對犯罪實施對象有具體之計劃一節，即認其非係本於竊
    盜之概括犯意，簡言之，連續犯之預定犯罪計劃並非以於連
    續犯行之初即具特定犯罪之對象為必要。
四、經查，被告甲○○前於92年10月至93年2月13日間，因共同
    意圖抬高及壓低集中交易市場中合機電線電纜股份有限公司
    （下稱合機公司）股票之交易價格，以自己及他人名義，對
    該有價證券，連續以高價買入及以低價賣出，而違反93年4
    月28日修正公布前證券交易法第155條第1項第4款規定，犯
    同法第171條第1款之罪，前經臺灣臺中地方法院檢察署檢察
    官提起公訴，並經本院於94年11月10日以94年度金重訴字第
    3586號繫屬在案，嗣經判處有期徒刑1年6月，併科罰金新臺
    幣2,800萬元，並減為有期徒刑9月，併科罰金新臺幣1,400
    萬元，而於97年2月29日確定等情，此有被告甲○○之臺灣
    高等法院被告全國前案紀錄表一份及本院94年度金重訴字第
    3586號判決在卷可稽。次查，被告甲○○係以：伊自91年間
    開始以人頭設立日月及總統投顧公司，想以炒作股票的方式
    賺錢，因為炒作股票賺錢比較快，招收會員不好賺，從那時
    開始炒作股票就是伊的職業，伊開始跟電視公司買節目，剛
    開始會自己挑選小型股票介紹給會員，並用伊自己的人頭戶
    把股價炒高，很多人看到伊炒作股票的過程，市場人士就認
    為伊有能力炒作股票，所以就會有很多市場的人士來介紹伊
    炒作的標的，伊從中過濾哪些有能力炒作，就把這些股票留
    下來炒作，伊不可能同時間炒作數檔股票，所以安排時間分
    批炒作，有時會同時炒作二至三檔，當一檔股票炒作快完成
    時，另外一檔就會開始炒作，炒作會上電視宣傳並以人頭戶
    買進拉高股價，從91年開始伊和電視公司簽立長期合約，且
    找證券行營業員及金主作長期三、四年配合，同時找人頭戶
    也是三、四年配合，炒作操盤地點都在伊位於台北市○○路
    ○段71號3樓之1的辦公室，資金往來及匯款、存款從91年開
    始都是使用相同帳戶，伊從91年開始至93年底為檢調查獲為
    止，炒作的股票都是完全相同的犯意，就是尋找標的炒股賺
    錢，估計這段時間炒作股票應該有30檔以上等語置辯。又查
    ，被告甲○○所涉炒作合機公司股票之期間，係自共犯傅
    萁於92年10月間邀約被告甲○○於中航大樓共同謀議炒作股
    票起，迄93年2月13日被告甲○○出清其人頭帳戶內之股票
    止；而本案被告甲○○所涉炒作中福公司股票之期間，公訴
    人認係自共犯丁○○於92年6月間邀約被告甲○○謀議炒作
    時起，迄同年10月22日被告甲○○停止炒作股票全數出脫為
    止，是被告甲○○炒作合機公司股票及本案中福公司股票之
    時間部份重疊，有犯罪時間密接且反覆為同種犯罪之事實。
    再查，被告甲○○炒作合機公司股票時係使用林金鵬、涂幸
    真、陳如意、詹淑蕙、劉家淦、劉家祥、蔡宛凌、薛寶卿、
    蘇林桂花、蘇美良、蘇美蓉等人頭戶，核與炒作本案中福公
    司股票時所使用薛寶卿、張世俊、陳如昀（已改名為陳穎筠
    ）、林金鵬、陳慶年、呂天炎、呂啟銓、蘇林桂花、陳慶芳
    、陳建文、羅國政等人頭帳戶，大致相同，此有上開94年金
    重訴字第3586號判決附表及臺灣證券交易所股份有限公司歷
    來就中福公司股票所製作之交易分析意見書在卷可參；此外
    ，被告甲○○均係藉由向其所經營之投資顧問公司會員撰寫
    文章及在電視節目分析個股之機會，向不特定投資人及投顧
    會員推薦、鼓吹買進合機公司及中福公司股票，誘引、套殺
    投資散戶進場購買股票，用以炒作合機公司及本案中福公司
    之股票等情，亦為被告甲○○始終坦承在卷，並有財訊快報
    社股份有限公司檢送之資料及被告甲○○所寄發之電子報資
    料等附卷可憑。
五、綜上所述，依被告甲○○之供述及前揭客觀情狀觀察，自足
    認被告甲○○炒作合機公司與本案中福公司部分，確係出於
    同一預定犯罪計劃內，且時間緊接，手段相同，而觸犯犯罪
    構成要件相同之罪名，顯係基於概括犯意而為之，為連續犯
    之裁判上一罪關係。是以公訴人既已對修法前屬連續犯之行
    為一部即合機公司部分起訴，其效力即及於本案中福公司部
    分，自不得再就本案中福公司部分起訴，且該合機公司部分
    既業判決確定，揆諸前揭說明，本案即應為被告甲○○免訴
    之諭知。
肆、據上論斷，應依刑事訴訟法第299條第1項前段、第302條第1
    項，（93年4月28日修正公布前）證券交易法第171條第1款
    、（95年1月11日修正公布前）證券交易法第155條第1項第4
    款，刑法第2條第1項前段、第11條前段、（修正前）第28條
    、（修正前）第33條第5款、（修正前）第42條第3項，判決
    如主文。
本案經檢察官陳仕蘭到庭執行職務
中    華    民    國    99    年    3    月     26    日
                刑事第十三庭  審判長法  官  楊萬益
                                    法  官  蔡建興
                                    法  官  廖慧如
以上正本證明與原本無異。
如不服本判決應於收受判決後10日內向本院提出上訴書狀，並應
敘述具體理由；其未敘述上訴理由者，應於上訴期間屆滿後20日
內向本院補提理由書（均須按他造當事人之人數附繕本）「切勿
逕送上級法院」。
                                    書記官  張宏清
中    華    民    國    99    年    3    月     26    日
附錄論罪科刑法條全文：
證券交易法第155條（95年1月11日修正公布前）：
對於在證券交易所上市之有價證券，不得有左列各款之行為︰
一、在集中交易市場報價，業經有人承諾接受而不實際成交或不
    履行交割，足以影響市場秩序者。
二、（刪除）
三、意圖抬高或壓低集中交易市場某種有價證券之交易價格，與
    他人通謀，以約定價格於自己出售，或購買有價證券時，使
    約定人同時為購買或出售之相對行為者。
四、意圖抬高或壓低集中交易市場某種有價證券之交易價格，自
    行或以他人名義，對該有價證券，連續以高價買入或以低價
    賣出者。
五、意圖影響集中交易市場有價證券交易價格，而散布流言或不
    實資料者。
六、直接或間接從事其他影響集中交易市場某種有價證券交易價
    格之操縱行為者。
前項之規定，於證券商營業處所買賣有價證券準用之。
違反前二項規定者，對於善意買入或賣出有價證券之人所受之損
害，應負賠償之責。
第二十條第四項之規定，於前項準用之。
證券交易法第171條（93年4月28日修正公布前）
有左列情事之一者，處七年以下有期徒刑，得併科新臺幣三百萬
元以下罰金：
一、違反第二十條第一項、第一百五十五條第一項、第二項或第
    一百五十七條之一第一項之規定者。
二、已依本法發行有價證券公司之董事、監察人、經理人或受僱
    人，以直接或間接方式，使公司為不利益之交易，且不合營
    業常規，致公司遭受損害者。
附表一（炒股期間：民國92年6月2日至同年7月7日）
（一）92年6月11日
┌──────┬───────────┬─────────────┐
│群組成員名字│      委託情形        │ 影響成交價變動及漲跌情形 │
├──────┼───────────┼─────────────┤
│            │10:13:05至10:22:57－以│上述委託買進於10:13:26至  │
│ 傅素縈     │漲停價13.40 元 (高於當│10:23:26全部成交，使成交價│
│            │時揭示成交價12.00 元、│由12.00 元上漲至12.45 元（│
│            │12.05 元、12.10 元、  │上漲9 檔），占該時段成交量│
│            │12.15 元、12.20 元、  │43千股之95.34％。         │
│            │12.25 元、12.30 元、  │                          │
│            │12.35 元、12.40 元20至│                          │
│            │28檔)， 連續分16筆委託│                          │
│            │買進41千股。          │                          │
├──────┼───────────┼─────────────┤
│            │10:56:58至11:06:10－以│上述委託買進於10:57:24至  │
│ 傅素嫈     │漲停價13.40 元 (高於當│11:06:44全部成交，使成交價│
│            │時揭示成交價12.30 元、│由12.30 元上漲至12.45 元（│
│            │12.35 元、12.40 元20至│上漲3 檔），占該時段成交量│
│            │22檔)， 連續分15筆委託│45千股之100％。           │
│            │買進45千股。          │                          │
├──────┼───────────┼─────────────┤
│            │11:20:50－以12.10 元 (│上述委託買進於11:21:24全部│
│ 傅天君     │低於當時揭示成交價12. │成交，使成交價由12.30 元下│
│            │30 元4 檔)，1筆委託賣 │跌至12.10 元（下跌4 檔），│
│            │出30千股。            │占該時段成交量30千股之100.│
│            │                      │00％。                    │
├──────┼───────────┼─────────────┤
│            │11:23:01至11:30:47－以│上述委託買進於11:23:20至  │
│ 傅素嫈     │漲停價13.40 元 (高於當│11:31:20全部成交，使成交價│
│            │時揭示成交價12.10 元、│由12.10 元上漲至12.55 元（│
│            │12.30 元、12.45 元、  │上漲9 檔），占該時段成交量│
│            │12.50 元18至26檔)， 連│52千股之80.76％。         │
│            │續分13筆委託買進42千股│                          │
│            │。                    │                          │
├──────┴───────────┴─────────────┤
│備註：6/11                                                      │
│一、本日中福股票開盤價參考價12.55 元，開盤價12.30 元，最高成交價│
│    12.55元，最低成交價12.00元，收盤價12.55元。                 │
│二、本日中福股票收平盤，同類股漲幅0.06％，加權股價指數跌幅0.57％│
│    。                                                          │
│三、本日該群組共買進166 千股、賣出186 千股，占市場成交量306 千股│
│    之買進54.14％、賣出60.66％。                                │
│四、本日該群組以漲停價13.40 元共委託買進161 千股，占本日以漲停價│
│    委託買進總數量179千股之89.94%。                             │
└────────────────────────────────┘
（二）92年6月16日
┌──────┬───────────┬─────────────┐
│群組成員姓名│      委託情形        │影響成交價變動及漲跌情形  │
├──────┼───────────┼─────────────┤
│            │渠等於09:58:28至09:59:│上述委託買進於09:58:50至  │
│  傅素嫈    │48－以漲停價13.05 元  │10:00:09全部成交，使成交價│
│            │(高於當時揭示成交價12.│由12.80 元上漲至13.05 元（│
│            │80 元、13.00元1 至5 檔│上漲5 檔），占該時段成交量│
│            │)， 連續分3筆合計委託 │21千股之71.42％。         │
│            │買進15千股。          │                          │
├──────┴───────────┴─────────────┤
│備註：6/16                                                      │
│一、本日中福股票開盤價參考價12.20 元，開盤價12.20 元，最高成交價│
│    13.05元，最低成交價12.20元，收盤價13.00元。                 │
│二、本日中福股票漲幅6.55％，同類股漲幅3.98％，加權股價指數漲幅  │
│    0.21％。                                                    │
│三、本日該群組共買進25千股、賣出39千股，占市場成交量376 千股之買│
│    進6.64％、賣出10.37％。                                     │
│四、本日該群組以漲停價13.05 元共委託買進25千股，占本日以漲停價委│
│    託買進總數量337千股之7.41%。                                │
└────────────────────────────────┘
（三）92年6月9日
┌──────┬───────────┬─────────────┐
│群組成員姓名│       委託情形       │ 影響成交價變動及漲跌情形 │
├──────┼───────────┼─────────────┤
│            │渠等於11:38:01至11:43:│上述委託買進於11:38:44至  │
│  林吉榮    │31－以漲停價12.60 元  │11:44:04全部成交，使成交價│
│  謝正裕    │(高於當時揭示成交價11.│由11.80 元上漲至12.25 元（│
│  劉鳳嬌    │80 元、12.00元、12.15 │上漲9 檔），占該時段成交量│
│  陳建文    │元、12.20 元8 至16檔) │45千股之88.88％。         │
│            │， 連續分18筆委託買進 │                          │
│            │40千股。              │                          │
├──────┼───────────┼─────────────┤
│  劉鳳嬌    │渠等於13:13:32至13:17:│上述委託買進於13:14:06至  │
│  謝皓洋    │00－以漲停價12.60 元  │13:17:25全部成交，使成交價│
│  林吉榮    │(高於當時揭示成交價12.│由12.00 元上漲至12.40 元（│
│            │00 元、12.35元5 至12檔│上漲8 檔），占該時段成交量│
│            │)， 連續分11筆委託買進│28千股之100.00％。        │
│            │28千股。              │                          │
├──────┴───────────┴─────────────┤
│備註：6/9                                                       │
│一、本日中福股票開盤價參考價11.80 元，開盤價11.80 元，最高成交價│
│    12.60元，最低成交價11.80元，收盤價12.60元。                 │
│二、本日中福股票漲幅6.77％，同類股跌幅0.09％，加權股價指數漲幅  │
│    1.82％。                                                    │
│三、本日該群組共買進201 千股、賣出50千股，占市場成交量579 千股之│
│    買進34.67％、賣出8.62％。                                   │
│四、本日該群組以漲停價12.60 元共委託買進124 千股，占本日以漲停價│
│    委託買進總數量2,030千股之6.10%。                            │
└────────────────────────────────┘
（四）92年6月12日
┌──────┬────────────┬────────────┐
│群組成員姓名│        委託情形        │影響成交價變動及漲跌情形│
├──────┼────────────┼────────────┤
│            │渠等於11:55:41至12:00:41│上述委託買進於11:56:10至│
│  劉鳳嬌    │－以12.20 元、12.30 元、│12:00:42全部成交，使成交│
│  謝柔妤    │12.40 元、12.45 元、12. │價由12.00 元上漲至12.55 │
│  謝皓洋    │50 元及漲停價13.40 元(高│元（上漲11檔），占該時段│
│  謝正裕    │於當時揭示成交價12.00元 │成交量33千股之100.00％。│
│            │ 、12.20 、12.30 元、12.│                        │
│            │40元、12.45 元、12.50 元│                        │
│            │1至18檔)， 連續分7筆合  │                        │
│            │計委託買進33千股。      │                        │
├──────┴────────────┴────────────┤
│備註：6/12                                                      │
│一、本日中福股票開盤價參考價12.55 元，開盤價12.40 元，最高成交價│
│    12.80元，最低成交價12.00元，收盤價12.80元。                 │
│二、本日中福股票漲幅1.99％，同類股漲幅3.13％，加權股價指數漲幅  │
│    1.53％。                                                    │
│三、本日該群組共買進48千股、賣出10千股，占市場成交量293 千股之買│
│    進16.38％、賣出3.41％。                                     │
│四、本日該群組以漲停價13.40 元共委託買進17千股，占本日以漲停價委│
│    託買進總數量175千股之9.71%。                                │
└────────────────────────────────┘
（五）92年6月20日
┌──────┬────────────┬────────────┐
│群組成員姓名│       委託情形         │影響成交價變動及漲跌情形│
├──────┼────────────┼────────────┤
│            │09:06:45－以14.50 元 (低│上述委託賣出於09:06:56全│
│  謝皓洋    │於當時揭示成交價14.95 元│部成交，使成交價由14.95 │
│            │9 檔)，1筆委託賣出4 千股│元下跌至14.50 元（下跌9 │
│            │。                      │檔），占該時段成交量4 千│
│            │                        │股之100.00％。          │
├──────┼────────────┼────────────┤
│            │09:37:17－以跌停價13.95 │上述委託賣出於09:37:37全│
│            │元 (低於當時揭示成交價  │部成交，使成交價由14.80 │
│  林吉榮    │14.80 元17檔)，1筆委託賣│元下跌至14.60 元（下跌4 │
│            │出2千股。               │檔），占該時段成交量2 千│
│            │                        │股之100.00％。          │
├──────┴────────────┴────────────┤
│備註：6/20                                                      │
│一、本日中福股票開盤價參考價14.95 元，開盤價14.90 元，最高成交價│
│    14.95元，最低成交價14.05元，收盤價14.85元。                 │
│二、本日中福股票跌幅0.66％，同類股跌幅2.11％，加權股價指數跌幅  │
│    0.91％。                                                    │
│三、本日該群組共賣出69千股，占市場成交量831千股之8.30％。       │
│四、本日該群組以跌停價13.05 元共委託賣出34千股，占本日以跌停價委│
│    託賣出總數量110千股之30.90%。                               │
└────────────────────────────────┘
（六）92年6月9日
┌──────┬────────────┬────────────┐
│群組成員姓名│       委託情形         │影響成交價變動及漲跌情形│
├──────┼────────────┼────────────┤
│            │10:51:14－以漲停價12.60 │上述委託買進於10:51:21全│
│  陳如昀    │元 (高於當時揭示成交價  │部成交，使成交價由12.00 │
│            │12.00 元12檔)，1筆委託買│元上漲至12.15 元（上漲3 │
│            │進6千股。               │檔），占該時段成交量6 千│
│            │                        │股之100％。             │
├──────┼────────────┼────────────┤
│            │10:51:31至10:52:22－以跌│上述委託賣出於10:52:09至│
│  陳如昀    │停價11.00 元 (低於當時揭│10:52:41全部成交，使成交│
│            │示成交價12.15 元、12.00 │價由12.15 元下跌至11.90 │
│            │元20至23檔)， 連續分2 筆│元（下跌5 檔），占該時段│
│            │委託賣出12千股。        │成交量12千股之100％。   │
├──────┼────────────┼────────────┤
│            │13:06:52至13:07:39－以漲│上述委託買進於13:07:29至│
│  林金鵬    │停價12.60 元 (高於當時揭│13:08:05全部成交，使成交│
│            │示成交價11.80 元、12.20 │價由11.80 元上漲至12.30 │
│            │元8 至16檔)， 連續分2 筆│元（上漲10檔），占該時段│
│            │委託買進12千股。        │成交量12千股之100％。   │
├──────┴────────────┴────────────┤
│備註：6/9                                                       │
│一、本日中福股票開盤價參考價11.80 元，開盤價11.80 元，最高成交價│
│    12.60元，最低成交價11.80元，收盤價12.60元。                 │
│二、本日中福股票漲幅6.77％，同類股跌幅0.09％，加權股價指數漲幅  │
│    1.82％。                                                    │
│三、本日該群組共買進224 千股、賣出174 千股，占市場成交量579 千股│
│    之買進38.64％、賣出30.01％。                                │
│四、本日該群組以漲停價 (跌停價)12.60 元 (11.00元)共 委託買進 (賣│
│    出)1,587 千 股 (18千股)， 占本日以漲停價 (跌停價)委 託買進 (│
│    賣出)總 數量2,030千股(93千股)之78.17%(19.35%)。             │
└────────────────────────────────┘
（七）92年6月11日
┌──────┬────────────┬────────────┐
│群組成員姓名│       委託情形         │影響成交價變動及漲跌情形│
├──────┼────────────┼────────────┤
│            │12:54:24－以跌停價11.70 │上述委託賣出於12:57:25全│
│  薛寶卿    │元 (低於當時揭示成交價  │部成交，使成交價由12.55 │
│            │12.55 元17檔)，1筆委託賣│元下跌至12.00 元（下跌11│
│            │出10千股。              │檔），占該時段成交量10千│
│            │                        │股之100％。             │
├──────┴────────────┴────────────┤
│備註：6/11                                                      │
│一、本日中福股票開盤價參考價12.55 元，開盤價12.30 元，最高成交價│
│    12.55元，最低成交價12.00元，收盤價12.55元。                 │
│二、本日中福股票收平盤，同類股漲幅0.06％，加權股價指數跌幅0.57％│
│    。                                                          │
│三、本日該群組共買進59千股、賣出34千股，占市場成交量306 千股之買│
│    進19.24％、賣出11.08％。                                    │
│四、本日該群組以跌停價11.70 元共委託賣出10千股，占本日以跌停價委│
│    託賣出總數量114千股之8.77%。                                │
└────────────────────────────────┘
（八）92年6月12日
┌──────┬────────────┬────────────┐
│群組成員姓名│       委託情形         │影響成交價變動及漲跌情形│
├──────┼────────────┼────────────┤
│            │12:31:31－以漲停價13.40 │上述委託買進於12:34:49全│
│  林金鵬    │元 (高於當時揭示成交價  │部成交，使成交價由12.05 │
│            │12.05 元27檔)，1筆委託買│元上漲至12.60 元（上漲11│
│            │進50千股。              │檔），占該時段成交量50千│
│            │                        │股之100.00％。          │
├──────┼────────────┼────────────┤
│            │渠等於13:24:52至13:27:55│上述委託買進於13:00:00全│
│  林金鵬    │－以漲停價13.40 元 (高於│部成交，使成交價由12.60 │
│  薛寶卿    │當時揭示成交價12.60 元8 │元上漲至12.80 元（上漲4 │
│            │檔)， 連續分2 筆委託買進│檔），占該時段成交量73千│
│            │45千股。                │股之61.64％。           │
├──────┴────────────┴────────────┤
│備註：6/12                                                      │
│一、本日中福股票開盤價參考價12.55 元，開盤價12.40 元，最高成交價│
│    12.80元，最低成交價12.00元，收盤價12.80元。                 │
│二、本日中福股票漲幅1.99％，同類股漲幅3.13％，加權股價指數漲幅  │
│    1.53％。                                                    │
│三、本日該群組共買進200 千股、賣出150 千股，占市場成交量293 千股│
│    之買進68.25％、賣出51.19％。                                │
│四、本日該群組以漲停價13.40 元共委託買進125 千股，占本日以漲停價│
│    委託買進總數量175千股之71.42%。                             │
└────────────────────────────────┘
（九）92年6月19日
┌──────┬────────────┬────────────┐
│群組成員姓名│       委託情形         │影響成交價變動及漲跌情形│
├──────┼────────────┼────────────┤
│            │渠等於11:40:08至11:40:54│上述委託買進於11:40:27至│
│  陳如昀    │－以漲停價14.95 元 (高於│11:41:15全部成交，使成交│
│  張世俊    │當時揭示成交價14.50 元、│價由14.50 元上漲至14.95 │
│            │14.85 元2 至9 檔)， 連續│元（上漲9 檔），占該時段│
│            │分2 筆委託買進11千股。  │成交量11千股之100.00％。│
├──────┼────────────┼────────────┤
│            │渠等於11:46:04至11:49:43│上述委託買進於11:46:35至│
│  薛寶卿    │－以漲停價14.95 元 (高於│11:49:47全部成交，使成交│
│  林金鵬    │當時揭示成交價14.40 元、│價由14.40 元上漲至14.95 │
│  張世俊    │14.70 元、14.90 元1 至11│元（上漲11檔），占該時段│
│            │檔)， 連續分4 筆委託買進│成交量141 千股之100.00％│
│            │141千股。               │。                      │
├──────┼────────────┼────────────┤
│            │12:38:50至12:39:22－以漲│上述委託買進於12:39:10至│
│  陳如昀    │停價14.95 元 (高於當時揭│12:39:50全部成交，使成交│
│            │示成交價14.70 元、14.90 │價由14.70 元上漲至14.95 │
│            │元1 至5 檔)， 連續分2 筆│元（上漲5 檔），占該時段│
│            │合計委託買進20千股。    │成交量20千股之100.00％。│
├──────┴────────────┴────────────┤
│備註：6/19                                                      │
│一、本日中福股票開盤價參考價14.00 元，開盤價14.15 元，最高成交價│
│    14.95元，最低成交價14.00元，收盤價14.95元。                 │
│二、本日中福股票漲幅6.78％，同類股漲幅0.13％，加權股價指數漲幅  │
│    0.99％。                                                    │
│三、本日該群組共買進469 千股、賣出470 千股，占市場成交量1,750 千│
│    股之買進26.80％、賣出26.85％。                              │
│四、本日該群組以漲停價14.95 元共委託買進2,429 千股，占本日以漲停│
│    價委託買進總數量3,446千股之70.48%。                         │
└────────────────────────────────┘
（十）92年6月20日
┌──────┬────────────┬────────────┐
│群組成員姓名│       委託情形         │影響成交價變動及漲跌情形│
├──────┼────────────┼────────────┤
│            │12:46:56至12:49:00－以漲│上述委託買進於12:46:58至│
│  薛寶卿    │停價15.90 元 (高於當時揭│12:49:34全部成交，使成交│
│            │示成交價14.20 元、14.50 │價由14.20 元上漲至14.60 │
│            │元28至34檔)， 連續分5 筆│元（上漲8 檔），占該時段│
│            │合計委託買進13千股。    │成交量13千股之100.00％。│
├──────┼────────────┼────────────┤
│            │13:05:46至13:08:53－以漲│上述委託買進於13:08:28至│
│  薛寶卿    │停價15.90 元 (高於當時揭│13:09:01全部成交，使成交│
│            │示成交價14.05 元、14.65 │價由14.05 元上漲至14.70 │
│            │元25至37檔)， 連續分2 筆│元（上漲13檔），占該時段│
│            │合計委託買進4千股。     │成交量4千股之100.00％。 │
├──────┴────────────┴────────────┤
│備註：6/20                                                      │
│一、本日中福股票開盤價參考價14.95 元，開盤價14.90 元，最高成交價│
│    14.95元，最低成交價14.05元，收盤價14.85元。                 │
│二、本日中福股票跌幅0.66％，同類股跌幅1.06％，加權股價指數跌幅  │
│    0.91％。                                                    │
│三、本日該群組共買進58千股、賣出50千股，占市場成交量831 千股之買│
│    進6.97％、賣出6.01％。                                      │
│四、本日該群組以漲停價15.90 元共委託買進38千股，占本日以漲停價委│
│    託買進總數量233千股之16.30%。                               │
└────────────────────────────────┘
（十一）92年6月24日
┌──────┬────────────┬────────────┐
│群組成員姓名│       委託情形         │影響成交價變動及漲跌情形│
├──────┼────────────┼────────────┤
│            │12:52:54至12:57:58－以漲│上述委託買進於12:52:57至│
│  林金鵬    │停價15.50 元 (高於當時揭│12:58:14全部成交，使成交│
│  張世俊    │示成交價14.00 元、14.30 │價由14.00 元上漲至14.55 │
│  薛寶卿    │元14.40 元、14.45 元、  │元（上漲11檔），占該時段│
│  陳如昀    │14.50 元20至30檔)， 連續│成交量165 千股之100.00％│
│            │分9 筆合計委託買進165 千│。                      │
│            │股。                    │                        │
├──────┼────────────┼────────────┤
│            │13:27:46至13:29:02－以漲│上述委託買進於13:30:00成│
│  薛寶卿    │停價15.50 元、14.50 元 (│交42千股，使收盤價由    │
│  陳如昀    │高於當時揭示成交價14.35 │14.35 元上漲至14.50 元（│
│            │元3 至23檔)， 連續分3 筆│上漲3 檔），占該時段成交│
│            │合計委託買進70千股。    │量65千股之64.61％。     │
├──────┴────────────┴────────────┤
│備註：6/24                                                      │
│一、本日中福股票開盤價參考價14.50 元，開盤價14.30 元，最高成交價│
│    14.55元，最低成交價14.00元，收盤價14.50元。                 │
│二、本日中福股票收平盤，同類股跌幅0.02％，加權股價指數跌幅0.25％│
│    。                                                          │
│三、本日該群組共買進245 千股、賣出205 千股，占市場成交量466 千股│
│    之買進52.55％、賣出43.97％。                                │
│四、本日該群組以漲停價15.50 元共委託買進227 千股，占本日以漲停價│
│    委託買進總數量314千股之72.29%。                             │
└────────────────────────────────┘
（十二）92年6月25日
┌──────┬────────────┬────────────┐
│群組成員姓名│        委託情形        │影響成交價變動及漲跌情形│
├──────┼────────────┼────────────┤
│            │渠等於10:39:30至10:39:50│上述委託賣出於10:39:36至│
│  林金鵬    │－以跌停價13.50 元 (低於│10:40:16全部成交，使成交│
│  薛寶卿    │當時揭示成交價14.50 元、│價由14.50 元下跌至14.30 │
│            │14.40 元18至20檔)， 連續│元（下跌4 檔），占該時段│
│            │分2 筆合計委託賣出30千股│成交量30千股之100％。   │
│            │。                      │                        │
├──────┼────────────┼────────────┤
│            │渠等於11:21:18至11:24:03│上述委託賣出於11:21:44至│
│  林金鵬    │－以跌停價13.50 元、14. │11:24:16全部成交，使成交│
│  薛寶卿    │20 元 (低於當時揭示成交 │價由14.40 元下跌至14.20 │
│            │價14.40 元、14.30 元、14│元（下跌4 檔），占該時段│
│            │.25 元1 至18檔)， 連續分│成交量52千股之100％。   │
│            │3 筆合計委託賣出52千股。│                        │
├──────┴────────────┴────────────┤
│備註：6/25                                                      │
│一、本日中福股票開盤價參考價14.50 元，開盤價14.40 元，最高成交價│
│    14.75元，最低成交價14.20元，收盤價14.70元。                 │
│二、本日中福股票漲幅1.37% ，同類股漲幅0.88％，加權股價指數漲幅  │
│    0.49％。                                                    │
│三、本日該群組共買進462 千股、賣出299 千股，占市場成交量1,391 千│
│    股之買進33.21％、賣出21.49％。                              │
│四、本日該群組以跌停價15.50 元共委託賣出130 千股，占本日以跌停價│
│    委託賣出總數量204千股63.72％。                              │
└────────────────────────────────┘
（十三）92年6月27日
┌──────┬────────────┬────────────┐
│群組成員姓名│       委託情形         │影響成交價變動及漲跌情形│
├──────┼────────────┼────────────┤
│            │渠等於13:23:27至13:29:57│上述委託買進於13:23:34至│
│  林金鵬    │－以漲停價15.50 元 (高於│13:30:00全部成交，使成交│
│  薛寶卿    │當時揭示成交價14.75 元、│價由14.75 元上漲至15.00 │
│  陳如昀    │14.80 元、14.90 元12至15│元（上漲5 檔），占該時段│
│            │檔)， 連續分5 筆合計委託│成交量372千股之80.64％。│
│            │買進300千股。           │                        │
├──────┴────────────┴────────────┤
│備註：6/27                                                      │
│一、本日中福股票開盤價參考價14.55 元，開盤價15.00 元，最高成交價│
│    15.20元，最低成交價14.55元，收盤價15.00元。                 │
│二、本日中福股票漲幅3.09% ，同類股跌幅0.34％，加權股價指數跌幅  │
│    0.32％。                                                    │
│三、本日該群組共買進561 千股、賣出836 千股，占市場成交量1,955 千│
│    股之買進28.68％、賣出42.75％。                              │
│四、本日該群組以漲停價15.50 元共委託買進561 千股，占本日以漲停價│
│    委託買進總數量893千股之62.82%。                             │
└────────────────────────────────┘
（十四）92年7月1日
┌──────┬────────────┬────────────┐
│群組成員姓名│       委託情形         │影響成交價變動及漲跌情形│
├──────┼────────────┼────────────┤
│            │09:15:53至09:16:26－以漲│上述委託買進於09:16:14至│
│  陳如昀    │停價15.70 元 (高於當時揭│09:16:54全部成交，使成交│
│            │示成交價14.45 元、14.50 │價由14.45 元上漲至14.70 │
│            │元24至25檔)， 連續分2 筆│元（上漲5 檔），占該時段│
│            │合計委託買進6千股。     │成交量8千股之75.00％。  │
├──────┼────────────┼────────────┤
│            │12:52:47至12:53:44－以漲│上述委託買進於12:52:58至│
│  陳慶年    │停價15.70 元 (高於當時揭│12:54:18全部成交，使成交│
│            │示成交價14.35 元、14.50 │價由14.35 元上漲至14.65 │
│            │、14.60 元22至27檔)， 連│元（上漲6 檔），占該時段│
│            │續分3 筆合計委託買進30千│成交量30千股之100.00％。│
│            │股。                    │                        │
├──────┼────────────┼────────────┤
│            │渠等於13:08:30至13:11:25│上述委託買進於13:08:54至│
│  陳如昀    │－以漲停價15.70 元 (高於│13:11:34全部成交，使成交│
│  張世駿    │當時揭示成交價14.35 元、│價由14.35 元上漲至14.75 │
│  薛寶卿    │14.70 元20至27檔)， 共計│元（上漲8 檔），占該時段│
│            │分4筆委託買進170千股。  │成交量170 千股之100.00％│
│            │                        │。                      │
├──────┴────────────┴────────────┤
│備註：7/1                                                       │
│一、本日中福股票開盤價參考價14.75 元，開盤價14.50 元，最高成交價│
│    14.80元，最低成交價14.30元，收盤價14.80元。                 │
│二、本日中福股票漲幅0.33% ，同類股漲幅1.41％，加權股價指數漲幅  │
│    2.98％。                                                    │
│三、本日該群組共買進532 千股、賣出311 千股，占市場成交量940 千股│
│    之買進56.56％、賣出33.06％。                                │
│四、本日該群組以漲停價15.70 元共委託買進497 千股，占本日以漲停價│
│    委託買進總數量686千股之72.44%。                             │
└────────────────────────────────┘
（十五）92年7月2日
┌──────┬────────────┬────────────┐
│群組成員姓名│         委託情形       │影響成交價變動及漲跌情形│
├──────┼────────────┼────────────┤
│            │09:50:36－以14.55 元 (低│上述委託賣出於09:51:02全│
│  林金鵬    │於當時揭示成交價14.75 元│部成交，使成交價由14.75 │
│            │4 檔)，1筆委託賣出80千股│元下跌至14.55 元（下跌4 │
│            │。                      │檔），占該時段成交量90千│
│            │                        │股之88.88％。           │
├──────┼────────────┼────────────┤
│            │10:09:22至10:10:33－以漲│上述委託買進於10:09:39至│
│  林金鵬    │停價15.80 元 (高於當時揭│10:11:04全部成交，使成交│
│            │示成交價14.65 元、14.80 │價由14.65 元上漲至14.85 │
│            │元20至23檔)， 連續分3 筆│元（上漲4 檔），占該時段│
│            │合計委託買進4 千股。    │成交量4千股之100.00％。 │
├──────┼────────────┼────────────┤
│            │渠等於12:03:06至12:04:05│上述委託買進於12:03:06至│
│  陳如昀    │－以漲停價15.80 元 (高於│12:04:26全部成交，使成交│
│  張世俊    │當時揭示成交價14.50 元、│價由14.50 元上漲至14.90 │
│            │14.75 元、14.80 元20至26│元（上漲8 檔），占該時段│
│            │檔)， 連續分5 筆合計委託│成交量60千股之100.00％。│
│            │買進60千股。            │                        │
├──────┼────────────┼────────────┤
│            │渠等於13:25:52至13:27:57│上述委託買進於13:30:00全│
│  林金鵬    │－以漲停價15.80 元 (高於│部成交，使成交價由14.55 │
│  陳如昀    │當時揭示成交價14.55元25 │元上漲至14.90 元（上漲7 │
│  薛寶卿    │檔)， 連續分3 筆合計委託│檔），占該時段成交量146 │
│            │買進120 千股。          │千股之82.19％。         │
├──────┴────────────┴────────────┤
│備註：7/2                                                       │
│一、本日中福股票開盤價參考價14.80 元，開盤價14.75 元，最高成交價│
│    14.90 元，最低成交價14.50 元，收盤價14.90 元。              │
│二、本日中福股票漲幅0.67% ，同類股跌幅0.05％，加權股價指數漲幅  │
│    1.54 ％ 。                                                  │
│三、本日該群組共買進647 千股、賣出759 千股，占市場成交量1,691 千│
│    股之買進38.23 ％、賣出44.85 ％。                            │
│四、本日該群組以漲停價 (跌停價)15.80 元 (13.80元)共 委託買進 (賣│
│    出)482 千 股 (34千股)， 占本日以漲停價 (跌停價)委 託買進 (賣│
│    出) 總數量678 千股 (186 千股)之71.09%(18.27%) 。            │
└────────────────────────────────┘
（十六）92年7月3日
┌──────┬────────────┬────────────┐
│群組成員姓名│        委託情形        │影響成交價變動及漲跌情形│
├──────┼────────────┼────────────┤
│            │渠等於11:28:03至11:28:17│上述委託賣出於11:28:09至│
│  陳慶年    │－以跌停價13.90 元 (低於│11:30:53成交113 千股，使│
│  薛寶卿    │當時揭示成交價14.65 元、│成交價由14.65 元下跌至  │
│            │14.55 元13至15檔)， 連續│13.90 元（下跌15檔），占│
│            │分2 筆合計委託賣出480 千│該時段成交量113 千股之  │
│            │股。                    │100 ％。                │
├──────┴────────────┴────────────┤
│ 備註：7/3                                                      │
│一、本日中福股票開盤價參考價14.90 元，開盤價14.95 元，最高成交價│
│    15.00 元，最低成交價13.90 元，收盤價13.90 元。              │
│二、本日中福股票跌幅6.71% ，同類股跌幅0.74％，加權股價指數維持平│
│    盤。                                                        │
│三、本日該群組共買進550 千股、賣出882 千股，占市場成交量1,312 千│
│    股之買進41.91 ％、賣出67.21 ％。                            │
│四、本日該群組以跌停價13.90 元共委託賣出772 千股，占本日以跌停價│
│    委託賣出總數量1,202 千股之64.22%。                          │
└────────────────────────────────┘
（十七）92年7月4日
┌──────┬────────────┬────────────┐
│群組成員姓名│        委託情形        │影響成交價變動及漲跌情形│
├──────┼────────────┼────────────┤
│            │08:59:24－以跌停價12.95 │上述委託賣出於09:00:13成│
│  蘇林桂花  │元(低 於當日開盤參考價  │交42千股，使開盤價由13. │
│            │13.90 元19檔)，1筆委託賣│90 元下跌至12.95 元（下 │
│            │出50千股。              │跌19檔），占該時段成交  │
│            │                        │量42千股之100％。       │
├──────┴────────────┴────────────┤
│備註：7/3                                                       │
│一、本日中福股票開盤價參考價13.90 元，開盤價12.95 元，最高成交價│
│    12.95 元，最低成交價12.95 元，收盤價12.95 元。              │
│二、本日中福股票跌幅6.83% ，同類股跌幅0.18％，加權股價指數漲幅  │
│    1.10 ％ 。                                                  │
│三、本日該群組共買進25千股、賣出50千股，占市場成交量155 千股之買│
│    進16.09 ％、賣出32.19 ％。                                  │
│四、本日該群組以跌停價12.95 元共委託賣出50千股，占本日以跌停價委│
│    託賣出總數量1,081 千股之4.62% 。                            │
└────────────────────────────────┘
附表二（炒股期間：民國92年9月1日至同年10月22日）
（一）92年9月2日
┌──────┬────────────┬────────────┐
│群組成員姓名│       委託情形         │影響成交價變動及漲跌情形│
├──────┼────────────┼────────────┤
│            │13:25:01 －以漲停價10.55│上述委託買進於13:30:00全│
│  傅素嫈    │元(高 於當時揭示成交價9.│部成交，使成交價由9.80元│
│            │80元15檔)，1筆委託買進25│上漲至10.00 元（上漲4 檔│
│            │千股。                  │），占該時段成交量25千股│
│            │                        │之100％。               │
├──────┴────────────┴────────────┤
│備註：9/2                                                       │
│一、本日中福股票開盤價參考價9.90元，開盤價9.80元，最高成交價    │
│    10.00 元，最低成交價9.60元，收盤價10.00 元。                │
│二、本日中福股票漲幅1.01％，同類股跌幅0.44％，加權股價指數漲幅  │
│    0.42 ％ 。                                                  │
│三、本日該群組共買進134 千股、賣出51千股，占市場成交量217 千股之│
│    買進61.58 ％、賣出23.43 ％。                                │
│四、本日該群組以漲停價10.55 元共委託買進25千股，占本日以漲停價委│
│    託買進總數量25千股之100%。                                  │
└────────────────────────────────┘
（二）92年9月24日
┌──────┬────────────┬────────────┐
│群組成員姓名│        委託情形        │影響成交價變動及漲跌情形│
├──────┼────────────┼────────────┤
│            │10:05:26－以12.60 元 (低│上述委託賣出於10:05:34全│
│  傅天君    │於當時揭示成交價12.75 元│部成交，使成交價由12.75 │
│            │3 檔)，1筆委託賣出9 千股│元下跌至12.60 元（下跌3 │
│            │。                      │檔），占該時段成交量9 千│
│            │                        │股100.00％。            │
├──────┼────────────┼────────────┤
│            │13:18:46－以12.70 元 (低│上述委託賣出於13:18:55全│
│  傅素嫈    │於當時揭示成交價13.00 元│部成交，使成交價由13.00 │
│            │6 檔)，1筆委託賣出70千股│元下跌至12.70 元（下跌6 │
│            │。                      │檔），占該時段成交量74千│
│            │                        │股94.59％。             │
├──────┴────────────┴────────────┤
│備註：9/24                                                      │
│一、本日中福股票開盤價參考價12.60 元，開盤價12.60 元，最高成交價│
│    13.40 元，最低成交價12.60 元，收盤價13.40 元。              │
│二、本日中福股票漲幅6.34% ，同類股漲幅0.43％，加權股價指數漲幅  │
│    0.67 ％ 。                                                  │
│三、本日該群組共賣出342千股，占市場成交量1,432千股之23.88％。   │
│四、本日該群組以跌停價11.75 元共委託賣出49千股，占本日以跌停價委│
│    託賣出總數量410 千股之11.95%。                              │
└────────────────────────────────┘
（三）92年10月1日
┌──────┬────────────┬────────────┐
│群組成員姓名│        委託情形        │影響成交價變動及漲跌情形│
├──────┼────────────┼────────────┤
│            │13:14:53－以跌停價12.75 │上述委託賣出於13:14:54全│
│中天投資公司│元(低 於當時揭示成交價  │部成交，使成交價由13.45 │
│            │13.45 元14檔)，1筆委託賣│元下跌至13.10 元（下跌7 │
│            │出5 千股。              │檔），占該時段成交量5 千│
│            │                        │股之100.00％。          │
├──────┴────────────┴────────────┤
│備註：10/1                                                      │
│一、本日中福股票開盤價參考價13.70 元，開盤價13.60 元，最高成交價│
│    13.60 元，最低成交價13.10 元，收盤價13.10 元。              │
│二、本日中福股票跌幅4.37% ，同類股跌幅0.68％，加權股價指數跌幅  │
│    0.53 ％ 。                                                  │
│三、本日該群組共賣出34千股，占市場成交量739千股之4.60％。       │
│四、本日該群組以跌停價12.75 元共委託賣出15千股，占本日以跌停價委│
│    託賣出總數量392 千股之3.82% 。                              │
└────────────────────────────────┘
（四）92年9月17日
┌──────┬────────────┬─────────────┐
│群組成員姓名│        委託情形        │影響成交價變動及漲跌情形  │
├──────┼────────────┼─────────────┤
│            │渠等於13:13:50至13:16:29│上述委託買進於13:16:56全部│
│  謝正裕    │－以漲停價11.85 元 (高於│成交，使成交價由10.80 元上│
│  劉鳳嬌    │當時揭示成交價10.80 元21│漲至11.10 元（上漲6 檔），│
│            │檔)， 連續分2 筆合計委託│占該時段成交量13千股之100.│
│            │買進13千股。            │00％。                    │
├──────┴────────────┴─────────────┤
│備註：9/17                                                        │
│一、本日中福股票開盤價參考價11.10 元，開盤價11.15 元，最高成交價  │
│    11.50 元，最低成交價10.35 元，收盤價11.50 元。                │
│二、本日中福股票漲幅3.60% ，同類股漲幅0.40％，加權股價指數漲幅0.84│
│    ％。                                                          │
│三、本日該群組共買進18千股，占市場成交量524千股之3.43％。         │
│四、本日該群組以漲停價11.85 元共委託買進18千股，占本日以漲停價委託│
│    買進總數量178 千股之10.11%。                                  │
└─────────────────────────────────┘
（五）92年9月19日
┌──────┬─────────────┬────────────┐
│群組成員姓名│         委託情形         │影響成交價變動及漲跌情形│
├──────┼─────────────┼────────────┤
│            │渠等於13:25:13至13:29:44－│上述委託買進於13:30:00  │
│  謝正裕    │以漲停價12.40 元 (高於當時│全部成交，使成交價由11. │
│  蔡育伸    │揭示成交價11.85 元11檔)， │85 元上漲至12.10 元（上 │
│            │連續分3 筆合計委託買進20千│漲5 檔），占該時段成交量│
│            │股。                      │38千股之52.63 ％。      │
├──────┴─────────────┴────────────┤
│備註：9/19                                                        │
│一、本日中福股票開盤價參考價11.60 元，開盤價11.70 元，最高成交價  │
│    12.10 元，最低成交價11.50 元，收盤價12.10 元。                │
│二、本日中福股票漲幅4.31% ，同類股漲幅0.44％，加權股價指數漲幅0.12│
│    ％。                                                          │
│三、本日該群組共買進178 千股、賣出122 千股，占市場成交量1,194 千股│
│    之買進12.39 ％、賣出10.21 ％。                                │
│四、本日該群組以漲停價12.40 元共委託買進138 千股，占本日以漲停價委│
│    託買進總數量538 千股之25.65%。                                │
└─────────────────────────────────┘
（六）92年9月22日
┌──────┬─────────────┬────────────┐
│群組成員姓名│        委託情形          │影響成交價變動及漲跌情形│
├──────┼─────────────┼────────────┤
│            │渠等於12:45:20至12:47:03－│上述委託買進於12:45:29至│
│  謝正裕    │以漲停價12.90 元 (高於當時│12:47:33全部成交，使成交│
│            │揭示成交價11.90 元、12.10 │價由11.90 元上漲至12.20 │
│            │元16至20檔)， 連續分4 筆合│元（上漲6 檔），占該時段│
│            │計委託買進8 千股。        │成交量12千股之66.67％。 │
├──────┼─────────────┼────────────┤
│            │13:24:03－以跌停價11.30 元│上述委託買進於13:24:13全│
│  謝正裕    │(低於當時揭示成交價12.20  │部成交，使成交價由12.20 │
│            │元18 檔)，1 筆委託賣出20千│元下跌至12.00 元（下跌4 │
│            │股。                      │檔），占該時段成交量20千│
│            │                          │股之100％。             │
├──────┴─────────────┴────────────┤
│備註：9/22                                                        │
│一、本日中福股票開盤價參考價12.10 元，開盤價12.15 元，最高成交價  │
│    12.30 元，最低成交價11.80 元，收盤價12.30 元。                │
│二、本日中福股票漲幅1.65% ，同類股跌幅1.34％，加權股價指數跌幅1.42│
│    ％。                                                          │
│三、本日該群組共買進40千股、賣出50千股，占市場成交量833 千股之買進│
│    4.80％、賣出6.00％。                                          │
│四、本日該群組以漲停價 (跌停價)12.90 元 (11.30元)共 委託買進 (賣出│
│    )40 千股 (30千股)， 占本日以漲停價 (跌停價)委 託買進 (賣出)總 │
│    數量283 千股 (114 千股)之14.13%(26.31%) 。                    │
└─────────────────────────────────┘
（七）92年9月24日
┌──────┬─────────────┬────────────┐
│群組成員姓名│         委託情形         │影響成交價變動及漲跌情形│
├──────┼─────────────┼────────────┤
│            │於13:21:13至13:24:24－以漲│上述委託買進於13:21:27至│
│  謝正裕    │停價13.45 元 (高於當時揭示│13:24:57全部成交，使成交│
│            │成交價12.90 元、13.00 元、│價由12.90 元上漲至13.15 │
│            │13.10 元7 至11檔)， 連續分│元（上漲5 檔），占該時段│
│            │6 筆合計委託買進60千股。  │成交量97千股之61.85％。 │
├──────┼─────────────┼────────────┤
│  謝正裕    │渠等於13:25:02至13:29:25－│上述委託買進於13:30:00全│
│  謝柔妤    │以漲停價13.45 元 (高於當時│部成交，使成交價由13.15 │
│  謝皓洋    │揭示成交價13.15 元6 檔)， │元上漲至13.40 元（上漲5 │
│            │連續分5 筆合計委託買進48千│檔），占該時段成交量115 │
│            │股。                      │千股之41.73％。         │
├──────┴─────────────┴────────────┤
│備註：9/24                                                        │
│一、本日中福股票開盤價參考價12.60 元，開盤價12.60 元，最高成交價  │
│    13.40 元，最低成交價12.60 元，收盤價13.40 元。                │
│二、本日中福股票漲幅6.34% ，同類股漲幅0.43％，加權股價指數漲幅0.67│
│    ％。                                                          │
│三、本日該群組共買進284 千股、賣出237 千股，占市場成交量1,432 千股│
│    之買進19.83 ％、賣出16.55 ％。                                │
│四、本日該群組以漲停價13.45 元共委託買進279 千股，占本日以漲停價委│
│    託買進總數量623 千股之44.78%。                                │
└─────────────────────────────────┘
（八）92年9月26日
┌──────┬─────────────┬────────────┐
│群組成員姓名│         委託情形         │影響成交價變動及漲跌情形│
├──────┼─────────────┼────────────┤
│            │09:22:10至09:23:05－以漲停│上述委託買進於09:22:13至│
│            │價15.30 元 (高於當時揭示成│09:23:37全部成交，使成交│
│  謝正裕    │交價14.60 元、14.70 元、  │價由14.60 元上漲至14.90 │
│            │14.80 元10至14檔)， 連續分│元（上漲6 檔），占該時段│
│            │3 筆合計委託買進15千股。  │成交量21千股之71.43％。 │
├──────┼─────────────┼────────────┤
│            │11:13:44－以漲停價15.30 元│上述委託買進於11:14:18全│
│            │ ( 高 於當時揭示成交價15. │部成交，使成交價由15.00 │
│  謝正裕    │00 元3檔)，1 筆委託買進25 │元上漲至15.30 元（上漲3 │
│            │千股。                    │檔），占該時段成交量25千│
│            │                          │股之100.00％。          │
├──────┴─────────────┴────────────┤
│備註：9/26                                                        │
│一、本日中福股票開盤價參考價14.30 元，開盤價14.50 元，最高成交價  │
│    15.30 元，最低成交價14.30 元，收盤價14.30 元。                │
│二、本日中福股票收平盤，同類股跌幅0.02％，加權股價指數跌幅0.67％。│
│三、本日該群組共買進155 千股、賣出232 千股，占市場成交量4,408 千股│
│    之買進3.51％、賣出5.26％。                                    │
│四、本日該群組以漲停價15.30 元共委託買進150 千股，占本日以漲停價委│
│    託買進總數量1,753 千股之8.55% 。                              │
└─────────────────────────────────┘
（九）92年10月15日
┌──────┬─────────────┬────────────┐
│群組成員姓名│         委託情形         │影響成交價變動及漲跌情形│
├──────┼─────────────┼────────────┤
│            │渠等於13:12:42至13:14:15－│上述委託買進於13:13:53至│
│            │以12.55 元及漲停價14.20 元│13:14:38全部成交，使成交│
│  劉鳳嬌    │ (高於當時揭示成交價12.40 │價由12.40 元上漲至12.60 │
│            │元、12.55 元3 至33檔)， 連│元（上漲4 檔），占該時段│
│            │續分2筆 合計委託買進10千股│成交量10千股之100.00％。│
│            │。                        │                        │
├──────┼─────────────┼────────────┤
│            │渠等於13:16:49至13:24:29－│上述委託買進於13:17:20至│
│  劉鳳嬌    │以漲停價14.20 元、12.80 元│13:24:45成交459 千股，使│
│  林吉榮    │（1 筆）、12.95 元（1 筆）│成交價由12.60 元上漲至13│
│  謝正裕    │、13.00 元（1 筆） (高於或│.05 元（上漲9 檔），占該│
│  蔡育伸    │等於當時揭示成交價12.60 元│時段成交量481 千股之95. │
│            │至12.95 元0 至32檔)， 連續│42％。                  │
│            │分27 筆 合計委託買進489 千│                        │
│            │股。                      │                        │
├──────┼─────────────┼────────────┤
│            │渠等於13:26:31至13:28:56－│上述委託買進於13:30:00全│
│  謝正裕    │以漲停價14.20 元 (高於當時│部成交，使成交價由13.05 │
│            │揭示成交價13.05 元23檔)， │元上漲至13.35 元（上漲6 │
│            │連續分3 筆合計委託買進310 │檔），占該時段成交量311 │
│            │千股。                    │千股之99.67％。         │
├──────┴─────────────┴────────────┤
│備註：10/15                                                       │
│一、本日中福股票開盤價參考價13.30 元，開盤價12.40 元，最高成交價  │
│    13.35 元，最低成交價12.40 元，收盤價13.35 元。                │
│二、本日中福股票漲幅0.37% ，同類股跌幅0.98％，加權股價指數跌幅0.23│
│    ％。                                                          │
│三、本日該群組共買進1,595 千股、賣出2,003 千股，占市場成交量3,785 │
│    千股之買進42.14 ％、賣出52.91 ％。                            │
│四、本日該群組以漲停價 (跌停價)14.20 元 (12.40元)共 委託買進 (賣出│
│    )857 千 股 (1,290 千股)， 占本日以漲停價 (跌停價)委 託買進 (賣│
│    出)總 數量1,178 千股 (2,475 千股)之72.75%(52.12%) 。          │
└─────────────────────────────────┘
（十）92年10月16日
┌──────┬─────────────┬────────────┐
│群組成員姓名│         委託情形         │影響成交價變動及漲跌情形│
├──────┼─────────────┼────────────┤
│            │渠等於13:27:25至13:29:26－│上述委託買進於13:30:00全│
│  謝正裕    │以漲停價14.25 元 (高於當時│部成交，使成交價由12.45 │
│            │揭示成交價12.45 元36檔)， │元上漲至12.85 元（上漲8 │
│            │連續分3 筆合計委託買進220 │檔），占該時段成交量220 │
│            │千股。                    │千股之100.00％。        │
├──────┴─────────────┴────────────┤
│備註：10/16                                                       │
│一、本日中福股票開盤價參考價13.35 元，開盤價13.25 元，最高成交價  │
│    13.25 元，最低成交價12.45 元，收盤價12.85 元。                │
│二、本日中福股票跌幅3.74% ，同類股漲幅2.13％，加權股價指數漲幅1.87│
│    ％。                                                          │
│三、本日該群組共買進597 千股、賣出1,752 千股，占市場成交量3,230 千│
│    股之買進18.48 ％、賣出54.24 ％。                              │
│四、本日該群組以漲停價 (跌停價)14.25 元 (12.45元)共 委託買進 (賣出│
│    )582 千 股 (1,750 千股)， 占本日以漲停價 (跌停價)委 託買進 (賣│
│    出)總 數量1,250 千股 (2,924 千股)之46.56%(59.84%) 。          │
└─────────────────────────────────┘
（十一）92年9月5日
┌──────┬─────────────┬────────────┐
│群組成員姓名│        委託情形          │影響成交價變動及漲跌情形│
├──────┼─────────────┼────────────┤
│            │13:17:47至13:18:24－以漲停│上述委託買進於13:18:11至│
│  呂天炎    │價10.80 元 (高於當時揭示成│13:18:54全部成交，使成交│
│            │交價9.90元、10.15 元13至18│價由9.90元上漲至10.20 元│
│            │檔)， 連續分2 筆合計委託買│（上漲6 檔），占該時段成│
│            │進19千股。                │交量19千股之100％。     │
├──────┴─────────────┴────────────┤
│備註：9/5                                                         │
│一、本日中福股票開盤價參考價10.10 元，開盤價10.00 元，最高成交價  │
│    10.20 元，最低成交價9.80元，收盤價10.20 元。                  │
│二、本日中福股票漲幅0.99％，同類股跌幅0.68％，加權股價指數漲幅0.23│
│    ％。                                                          │
│三、本日該群組共買進35千股（無賣出），占市場成交量93千股之買進    │
│    37.51 ％。                                                    │
│四、本日該群組以漲停價10.80 元共委託買進35千股，占本日以漲停價委託│
│    買進總數量35千股之100%。                                      │
└─────────────────────────────────┘
（十二）92年9月8日
┌──────┬─────────────┬────────────┐
│群組成員姓名│         委託情形         │影響成交價變動及漲跌情形│
├──────┼─────────────┼────────────┤
│            │13:23:15－以漲停價10.90 元│上述委託買進於13:23:39全│
│  陳慶年    │(高於當時揭示成交價10.20  │部成交，使成交價由10.20 │
│            │元14 檔)，1 筆委託買進20千│元上漲至10.50 元（上漲6 │
│            │股。                      │檔），占該時段成交量20千│
│            │                          │股之100％。             │
├──────┴─────────────┴────────────┤
│備註：9/8                                                         │
│一、本日中福股票開盤價參考價10.20 元，開盤價10.10 元，最高成交價  │
│    10.50 元，最低成交價10.10 元，收盤價10.50 元。                │
│二、本日中福股票漲幅2.94％，同類股跌幅0.10％，加權股價指數漲幅1.56│
│    ％。                                                          │
│三、本日該群組共買進92千股、賣出19千股，占市場成交量131 千股之買進│
│    70.22 ％、賣出14.50 ％。                                      │
│四、本日該群組以漲停價10.90 元共委託買進57千股，占本日以漲停價委託│
│    買進總數量57千股之100.00% 。                                  │
└─────────────────────────────────┘
（十三）92年9月9日
┌──────┬─────────────┬────────────┐
│群組成員姓名│         委託情形         │影響成交價變動及漲跌情形│
├──────┼─────────────┼────────────┤
│            │渠等於13:27:53至13:28:57－│上述委託買進於13:30:00全│
│  呂天炎    │以漲停價11.20 元 (高於當時│部成交，使成交價由10.30 │
│  呂啟銓    │揭示成交價10.30 元18檔)， │元上漲至10.50 元（上漲4 │
│            │連續分2 筆合計委託買進18千│檔），占該時段成交量18千│
│            │股。                      │股之100％               │
├──────┴─────────────┴────────────┤
│備註：9/9                                                         │
│一、本日中福股票開盤價參考價10.50 元，開盤價10.50 元，最高成交價  │
│    10.50 元，最低成交價10.30 元，收盤價10.50 元。                │
│二、本日中福股票收平盤，同類股跌幅2.16％，加權股價指數跌幅0.80％。│
│三、本日該群組共買進30千股、賣出1 千股，占市場成交量55千股之買進  │
│    54.30 ％、賣出1.81％。                                        │
│四、本日該群組以漲停價11.20 元共委託買進20千股，占本日以漲停價委託│
│    買進總數量21千股之95.23%。                                    │
└─────────────────────────────────┘
（十四）92年9月10日
┌──────┬─────────────┬────────────┐
│群組成員姓名│        委託情形          │影響成交價變動及漲跌情形│
├──────┼─────────────┼────────────┤
│            │渠等於13:27:21至13:28:47－│上述委託買進於13:30:00全│
│  呂天炎    │以漲停價11.20 元 (高於當時│部成交，使成交價由10.10 │
│  呂啟銓    │揭示成交價10.10 元22檔)， │元上漲至10.30 元（上漲4 │
│            │連續分2 筆合計委託買進7 千│檔），占該時段成交量12千│
│            │股。                      │股之58.33％。           │
├──────┴─────────────┴────────────┤
│備註：9/10                                                        │
│一、本日中福股票開盤價參考價10.50 元，開盤價10.30 元，最高成交價  │
│    10.30 元，最低成交價9.80元，收盤價10.30 元。                  │
│二、本日中福股票跌幅1.90％，同類股跌幅1.97％，加權股價指數跌幅1.00│
│    ％。                                                          │
│三、本日該群組共買進34千股、賣出34千股，占市場成交量179 千股之買進│
│    18.99 ％、賣出18.99 ％。                                      │
│四、本日該群組以漲停價11.20 元共委託買進14千股，占本日以漲停價委託│
│    買進總數量19千股之73.68%。                                    │
└─────────────────────────────────┘
（十五）92年9月15日
┌──────┬─────────────┬────────────┐
│群組成員姓名│        委託情形          │影響成交價變動及漲跌情形│
├──────┼─────────────┼────────────┤
│            │13:05:49至13:06:17－以漲停│上述委託買進於13:06:10至│
│  呂天炎    │價11.10 元 (高於當時揭示成│13:06:46全部成交，使成交│
│            │交價10.10 元至10.20 元18至│價由10.10 元上漲至10.50 │
│            │20檔)， 連續分2 筆合計委託│元（上漲8 檔），占該時段│
│            │買進12千股。              │成交量12千股之100.00％。│
├──────┼─────────────┼────────────┤
│            │渠等於13:11:42至13:13:27－│上述委託買進於13:12:10至│
│  陳如昀    │以漲停價11.10 元 (高於當時│13:13:34全部成交，使成交│
│  陳慶芳    │揭示成交價10.60 元、10.65 │價由10.60 元上漲至10.75 │
│            │元、10.70 元8 至10檔)， 連│元（上漲3 檔），占該時段│
│            │續分3筆 合計委託買進40千股│成交量48千股之83.33％。 │
│            │。                        │                        │
├──────┴─────────────┴────────────┤
│備註：9/15                                                        │
│一、本日中福股票開盤價參考價10.40 元，開盤價10.20 元，最高成交價  │
│    10.95 元，最低成交價10.00 元，收盤價10.95 元。                │
│二、本日中福股票漲幅5.28％，同類股跌幅0.35％，加權股價指數跌幅0.39│
│    ％。                                                          │
│三、本日該群組共買進108 千股、賣出89千股，占市場成交量280 千股之買│
│    進38.57 ％、賣出31.78 ％。                                    │
│四、本日該群組以漲停價11.10 元共委託買進87千股，占本日以漲停價委託│
│    買進總數量150 千股之58.00%。                                  │
└─────────────────────────────────┘
（十六）92年9月17日
┌──────┬─────────────┬────────────┐
│群組成員姓名│        委託情形          │影響成交價變動及漲跌情形│
├──────┼─────────────┼────────────┤
│            │渠等於13:05:24至13:05:47－│上述委託買進於13:05:36至│
│  呂天炎    │以漲停價11.85 元 (高於當時│13:06:16全部成交，使成交│
│            │揭示成交價10.80 元、10.90 │價由10.80 元上漲至11.00 │
│            │元19至21檔)， 連續分2 筆合│元（上漲4 檔），占該時段│
│            │計委託買進17千股。        │成交量17千股之100.00％。│
├──────┼─────────────┼────────────┤
│            │13:11:41－以漲停價11.85 元│上述委託買進於13:12:16全│
│            │(高於當時揭示成交價10.90  │部成交，使成交價由10.90 │
│  陳慶年    │元19 檔)，1 筆委託買進10千│元上漲至11.15 元（上漲5 │
│            │股。                      │檔），占該時段成交量10千│
│            │                          │股100％。               │
├──────┼─────────────┼────────────┤
│            │13:24:54－以漲停價11.85 元│上述委託買進於13:24:56全│
│  呂天炎    │(高於當時揭示成交價10.90  │部成交，使成交價由10.90 │
│            │元19 檔)，1 筆委託買進10千│元上漲至11.30 元（上漲8 │
│            │股。                      │檔），占該時段成交量10千│
│            │                          │股100％。               │
├──────┼─────────────┼────────────┤
│  呂啟銓    │渠等於13:25:13至13:29:43－│上述委託買進於13:30:00  │
│  呂天炎    │以漲停價11.85 元 (高於當時│全部成交，使成交價由11. │
│  陳慶年    │揭示成交價11.30 元11檔)， │30 元上漲至11.50 元 （上│
│  陳如昀    │連續分5 筆合計委託買進64千│漲4 檔），占該時段成交量│
│            │股。                      │81千股之79.01 ％。      │
├──────┴─────────────┴────────────┤
│備註：9/17                                                        │
│一、本日中福股票開盤價參考價11.10 元，開盤價11.15 元，最高成交價  │
│    11.50 元，最低成交價10.35 元，收盤價11.50 元。                │
│二、本日中福股票漲幅3.60% ，同類股漲幅0.40％，加權股價指數漲幅0.84│
│    ％。                                                          │
│三、本日該群組共買進172 千股、賣出50千股，占市場成交量524 千股之買│
│    進32.82 ％、賣出9.54％。                                      │
│四、本日該群組以漲停價11.85 元共委託買進136 千股，占本日以漲停價委│
│    託買進總數量178 千股之76.40%。                                │
└─────────────────────────────────┘
（十七）92年9月18日
┌──────┬─────────────┬────────────┐
│群組成員姓名│        委託情形          │影響成交價變動及漲跌情形│
├──────┼─────────────┼────────────┤
│            │渠等於12:59:42至13:04:00－│上述委託買進於12:59:43至│
│  呂天炎    │以漲停價12.30 元 (高於當時│13:04:19全部成交，使成交│
│  陳如昀    │揭示成交價11.20 元、11.30 │價由11.20 元上漲至11.50 │
│            │元、11.40 元18至22檔)， 連│元（上漲6 檔），占該時段│
│            │續分4筆 合計委託買進40千股│成交量40千股之100.00％。│
│            │。                        │                        │
├──────┼─────────────┼────────────┤
│            │13:15:36至13:16:35－以漲停│上述委託買進於13:15:43至│
│  呂天炎    │價12.30 元 (高於當時揭示成│13:16:59全部成交，使成交│
│  陳慶芳    │交價11.50 元、11.60 元14至│價由11.50 元上漲至11.70 │
│            │16檔)， 連續分3 筆合計委託│元（上漲4 檔），占該時段│
│            │買進90千股。              │成交量90千股之100％。   │
├──────┼─────────────┼────────────┤
│  呂啟銓    │渠等於13:27:44至13:29:05－│上述委託買進於13:30:00全│
│  呂天炎    │以漲停價12.30 元 (高於當時│部成交，使成交價由11.15 │
│  陳慶芳    │揭示成交價11.15 元23檔)， │元上漲至11.60 元（上漲9 │
│            │連續分3 筆合計委託買進22千│檔），占該時段成交量32千│
│            │股。                      │股之68.75％             │
├──────┴─────────────┴────────────┤
│備註：9/18                                                        │
│一、本日中福股票開盤價參考價11.50 元，開盤價11.50 元，最高成交價  │
│    11.70 元，最低成交價11.00 元，收盤價11.60 元。                │
│二、本日中福股票漲幅0.86% ，同類股跌幅0.04％，加權股價指數漲幅0.06│
│    ％。                                                          │
│三、本日該群組共買進228 千股、賣出101 千股，占市場成交量532 千股之│
│    買進42.85 ％、賣出18.98 ％。                                  │
│四、本日該群組以漲停價12.30 元共委託買進200 千股，占本日以漲停價委│
│    託買進總數量228 千股之87.71%。                                │
└─────────────────────────────────┘
（十八）92年9月22日
┌──────┬─────────────┬────────────┐
│群組成員姓名│        委託情形          │影響成交價變動及漲跌情形│
├──────┼─────────────┼────────────┤
│            │10:27:22至10:29:05－以漲停│上述委託買進於10:27:26至│
│   呂天炎   │價12.90 元 (高於當時揭示成│10:29:26全部成交，使成交│
│            │交價12.10 元、12.20 元14至│價由12.10 元上漲至12.25 │
│            │16檔)， 連續分4 筆合計委託│元（上漲3 檔），占該時段│
│            │買進12千股。              │成交量12千股之100.00％。│
├──────┼─────────────┼────────────┤
│            │10:35:41－以跌停價11.30 元│上述委託賣出於10:36:10全│
│  呂啟銓    │(低於當時揭示成交價12.25  │部成交，使成交價由12.25 │
│            │元19 檔)，1 筆委託賣出17千│元下跌至12.00 元（下跌5 │
│            │股。                      │檔），占該時段成交量17千│
│            │                          │股之100％。             │
├──────┼─────────────┼────────────┤
│  呂啟銓    │渠等於13:25:52至13:29:57－│上述委託買進於13:30:00全│
│  陳慶芳    │以漲停價12.90 元 (高於當時│部成交，使成交價由11.80 │
│  呂天炎    │揭示成交價11.80 元22檔)， │元上漲至12.30 元（上漲10│
│  林金鵬    │連續分5 筆合計委託買進72千│檔），占該時段成交量122 │
│            │股。                      │千股之59.01％。         │
├──────┴─────────────┴────────────┤
│備註：9/22                                                        │
│一、本日中福股票開盤價參考價12.10 元，開盤價12.15 元，最高成交價  │
│    12.30 元，最低成交價11.80 元，收盤價12.30 元。                │
│二、本日中福股票漲幅1.65% ，同類股跌幅1.34％，加權股價指數跌幅1.42│
│    ％。                                                          │
│三、本日該群組共買進145 千股、賣出125 千股，占市場成交量833 千股之│
│    買進17.40 ％、賣出15.00 ％。                                  │
│四、本日該群組以漲停價 (跌停價)12.90 元 (11.30元)共 委託買進 (賣出│
│    )130 千 股 (19千股)， 占本日以漲停價 (跌停價)委 託買進 (賣出) │
│    總數量283 千股 (114 千股)之45.93%(16.66%) 。                  │
└─────────────────────────────────┘
（十九）92年9月23日
┌──────┬─────────────┬────────────┐
│群組成員姓名│        委託情形          │影響成交價變動及漲跌情形│
├──────┼─────────────┼────────────┤
│            │10:56:47－以跌停價11.45 元│上述委託買進於10:57:30全│
│   呂啟銓   │(低於當時揭示成交價12.30  │部成交，使成交價由12.30 │
│            │元17 檔)，1 筆委託賣出10千│元下跌至12.10 元（下跌4 │
│            │股。                      │檔），占該時段成交量11千│
│            │                          │股之90.90％。           │
├──────┼─────────────┼────────────┤
│            │渠等於12:43:33至12:46:15－│上述委託賣出於12:44:05至│
│  呂天炎    │以跌停價11.45 元 (低於當時│12:46:45全部成交，使成交│
│  林金鵬    │揭示成交價12.30 元、12.25 │價由12.30 元下跌至12.15 │
│            │元、12.20 元15至17檔)， 連│元（下跌3 檔），占該時段│
│            │續分4筆 委合計託賣出24千股│成交量24千股之100％。   │
│            │。                        │                        │
├──────┴─────────────┴────────────┤
│備註：9/23                                                        │
│一、本日中福股票開盤價參考價12.30 元，開盤價12.35 元，最高成交價  │
│    12.60 元，最低成交價12.10 元，收盤價12.60 元。                │
│二、本日中福股票漲幅2.43% ，同類股漲幅0.12％，加權股價指數漲幅0.14│
│    ％。                                                          │
│三、本日該群組共買進124 千股、賣出145 千股，占市場成交量864 千股之│
│    買進14.35 ％、賣出16.78 ％。                                  │
│四、本日該群組以跌停價11.45 元共委託賣出56千股，占本日以跌停價委託│
│    賣出總數量213 千股之26.29%。                                  │
└─────────────────────────────────┘
（二十）92年9月26日
┌──────┬─────────────┬────────────┐
│群組成員姓名│         委託情形         │影響成交價變動及漲跌情形│
├──────┼─────────────┼────────────┤
│            │渠等於11:08:21至11:08:54－│上述委託買進於11:08:58全│
│  林金鵬    │以漲停價15.30 元 (高於當時│部成交，使成交價由15.00 │
│  呂啟銓    │揭示成交價15.00 元6 檔)， │元上漲至15.30 元（上漲6 │
│  呂天炎    │連續分3 筆合計委託買進37千│檔），占該時段成交量37千│
│            │股。                      │股之100.00％。          │
├──────┴─────────────┴────────────┤
│備註：9/26                                                        │
│一、本日中福股票開盤價參考價14.30 元，開盤價14.50 元，最高成交價  │
│    15.30 元，最低成交價14.30 元，收盤價14.30 元。                │
│二、本日中福股票收平盤，同類股跌幅0.02％，加權股價指數跌幅0.67％。│
│三、本日該群組共買進627 千股、賣出227 千股，占市場成交量4,408 千股│
│    之買進14.22 ％、賣出5.04％。                                  │
│四、本日該群組以漲停價15.30 元共委託買進355 千股，占本日以漲停價委│
│    託買進總數量1,753 千股之20.25%。                              │
└─────────────────────────────────┘
（二十一）92年9月30日
┌──────┬─────────────┬────────────┐
│群組成員姓名│        委託情形          │影響成交價變動及漲跌情形│
├──────┼─────────────┼────────────┤
│            │渠等於11:38:11至11:42:11－│上述委託買進於11:38:14至│
│  呂天炎    │以漲停價14.85 元 (高於或等│11:42:49全部成交，使成交│
│            │於當時揭示成交價13.60 元、│價由13.60 元上漲至13.80 │
│            │13.70 元23至25檔)， 連續分│元（上漲4 檔），占該時段│
│            │8 筆合計委託買進12千股。  │成交量15千股之80.00％。 │
├──────┼─────────────┼────────────┤
│  呂天炎    │渠等於13:27:09至13:29:41－│上述委託買進於13:30:00成│
│  陳慶年    │以漲停價14.85 元及13.70 元│交68千股，使成交價由    │
│  呂啟銓    │、13.75 元 (高於當時揭示成│13.50 元上漲至13.70 元（│
│  陳如昀    │交價13.50 元4 至27檔)， 連│上漲4 檔），占該時段成交│
│  林金鵬    │續分9筆 合計委託買進69千股│量109千股之62.38％。    │
│            │。                        │                        │
├──────┴─────────────┴────────────┤
│備註：9/30                                                        │
│一、本日中福股票開盤價參考價13.90 元，開盤價13.80 元，最高成交價  │
│    14.10 元，最低成交價13.50 元，收盤價13.70 元。                │
│二、本日中福股票跌幅1.43% ，同類股跌幅0.54％，加權股價指數跌幅0.56│
│    ％。                                                          │
│三、本日該群組共買進201 千股、賣出109 千股，占市場成交量1,266 千股│
│    之買進15.87 ％、賣出8.60％。                                  │
│四、本日該群組以漲停價14.85 元共委託買進140 千股，占本日以漲停價委│
│    託買進總數量549 千股之25.50%。                                │
└─────────────────────────────────┘
（二十二）92年10月1日
┌──────┬─────────────┬────────────┐
│群組成員姓名│       委託情形           │影響成交價變動及漲跌情形│
├──────┼─────────────┼────────────┤
│            │12:06:36－以跌停價12.75 元│上述委託賣出於12:06:54全│
│  呂天炎    │ ( 低 於當時揭示成交價13. │部成交，使成交價由13.60 │
│            │60 元17 檔)，1 筆委託賣出 │元下跌至13.25 元（下跌7 │
│            │10千股。                  │檔），占該時段成交量10千│
│            │                          │股100.00％。            │
├──────┼─────────────┼────────────┤
│            │12:07:52至12:08:32－以跌停│上述委託賣出於12:08:10至│
│  陳如昀    │價12.75 元 (低於當時揭示成│12:08:54成交9 千股，使成│
│            │交價13.60 元、13.55 元16至│交價由13.60 元下跌至13. │
│            │17檔)， 連續分2 筆合計委託│30 元（下跌6 檔），占該 │
│            │賣出9 千股。              │時段成交量11千股81.81％ │
│            │                          │。                      │
├──────┼─────────────┼────────────┤
│            │12:09:31－以13.25 元 (低於│上述委託賣出於12:10:10全│
│  呂天炎    │當時揭示成交價13.55 元6 檔│部成交，使成交價由13.55 │
│            │)，1 筆 委託賣出8千股。   │元下跌至13.25 元（下跌6 │
│            │                          │檔），占該時段成交量8 千│
│            │                          │股100.00％。            │
├──────┼─────────────┼────────────┤
│            │12:20:47－以跌停價12.75 元│上述委託賣出於12:20:49全│
│  呂啟銓    │(低於當時揭示成交價13.50  │部成交，使成交價由13.50 │
│            │元15 檔)，1 筆委託賣出14千│元下跌至13.25 元（下跌5 │
│            │股。                      │檔），占該時段成交量15千│
│            │                          │股93.33％。             │
├──────┴─────────────┴────────────┤
│備註：10/1                                                        │
│一、本日中福股票開盤價參考價13.70 元，開盤價13.60 元，最高成交價  │
│    13.60 元，最低成交價13.10 元，收盤價13.10 元。                │
│二、本日中福股票跌幅4.37% ，同類股跌幅0.68％，加權股價指數跌幅0.53│
│    ％。                                                          │
│三、本日該群組共買進101 千股、賣出176 千股，占市場成交量739 千股之│
│    買進13.66 ％、賣出23.81 ％。                                  │
│四、本日該群組以跌停價12.75 元共委託賣出90千股，占本日以跌停價委託│
│    賣出總數量392 千股之22.95%。                                  │
└─────────────────────────────────┘
（二十三）92年10月3日
┌──────┬─────────────┬────────────┐
│群組成員姓名│     委託情形             │影響成交價變動及漲跌情形│
├──────┼─────────────┼────────────┤
│            │渠等於13:20:21至13:22:17－│上述委託買進於13:20:23至│
│  呂天炎    │以漲停價13.90 元 (高於當時│13:22:24全部成交，使成交│
│  林金鵬    │揭示成交價13.05 元、13.25 │價由13.05 元上漲至13.30 │
│  陳慶年    │元13至17檔)， 連續分4 筆合│元（上漲5 檔），占該時段│
│  呂啟銓    │計委託買進194 千股。      │成交量244千股之79.50％。│
├──────┴─────────────┴────────────┤
│備註：10/3                                                        │
│一、本日中福股票開盤價參考價13.00 元，開盤價13.20 元，最高成交價  │
│    13.40 元，最低成交價13.00 元，收盤價13.40 元。                │
│二、本日中福股票漲幅3.07% ，同類股漲幅0.14％，加權股價指數漲幅0.84│
│    ％。                                                          │
│三、本日該群組共買進241 千股、賣出311 千股，占市場成交量1,170 千股│
│    之買進20.68 ％、賣出26.58 ％。                                │
│四、本日該群組以漲停價13.90 元共委託買進242 千股，占本日以漲停價委│
│    託買進總數量402 千股之60.19%。                                │
└─────────────────────────────────┘
（二十四）92年10月6日
┌──────┬─────────────┬────────────┐
│群組成員姓名│        委託情形          │影響成交價變動及漲跌情形│
├──────┼─────────────┼────────────┤
│  呂天炎    │渠等於13:27:35至13:28:45－│上述委託買進於13:30:00全│
│  林金鵬    │以漲停價14.30 元 (高於當時│部成交，使成交價由13.25 │
│  呂啟銓    │揭示成交價13.25 元21檔)， │元上漲至13.60 元（上漲7 │
│  陳如昀    │連續分4 筆合計委託買進70千│檔），占該時段成交量130 │
│            │股。                      │千股之53.84％。         │
├──────┴─────────────┴────────────┤
│備註：10/6                                                        │
│一、本日中福股票開盤價參考價13.40 元，開盤價13.45 元，最高成交價  │
│    13.60 元，最低成交價13.20 元，收盤價13.60 元。                │
│二、本日中福股票漲幅1.49% ，同類股漲幅2.89％，加權股價指數漲幅1.79│
│    ％。                                                          │
│三、本日該群組共買進101 千股、賣出162 千股，占市場成交量1,504 千股│
│    之買進6.71％、賣出10.77 ％。                                  │
│四、本日該群組以漲停價14.30 元共委託買進100 千股，占本日以漲停價委│
│    託買進總數量366 千股之27.32%。                                │
└─────────────────────────────────┘
（二十五）92年10月8日
┌──────┬─────────────┬────────────┐
│群組成員姓名│        委託情形          │影響成交價變動及漲跌情形│
├──────┼─────────────┼────────────┤
│            │渠等於13:24:15至13:24:27－│上述委託買進於13:24:49全│
│  陳慶年    │以漲停價14.80 元 (高於當時│部成交，使成交價由13.70 │
│  呂天炎    │揭示成交價13.70 元22檔)， │元上漲至14.00 元（上漲6 │
│            │連續分2 筆合計委託買進60千│檔），占該時段成交量80千│
│            │股。                      │股之75.00％。           │
├──────┴─────────────┴────────────┤
│備註：10/8                                                        │
│一、本日中福股票開盤價參考價13.85 元，開盤價13.85 元，最高成交價  │
│    14.00 元，最低成交價13.70 元，收盤價13.70 元。                │
│二、本日中福股票跌幅1.08% ，同類股漲幅0.75％，加權股價指數跌幅0.59│
│    ％。                                                          │
│三、本日該群組共買進90千股、賣出21千股，占市場成交量750 千股之買進│
│    12.00 ％、賣出2.80％。                                        │
│四、本日該群組以漲停價14.80 元共委託買進90千股，占本日以漲停價委託│
│    買進總數量213 千股之42.25%。                                  │
└─────────────────────────────────┘
（二十六）92年10月15日
┌──────┬─────────────┬────────────┐
│群組成員姓名│        委託情形          │影響成交價變動及漲跌情形│
├──────┼─────────────┼────────────┤
│            │開盤前08:57:44--以低於前一│上開委託於09:00:13全部成│
│  陳慶年    │日收盤價13.30 元18檔之跌停│交，使成交價由前一日收盤│
│            │價12.40 元，1 筆委託賣出80│價13.30 元下跌至跌停價  │
│            │千股                      │12.40 元，計下跌18檔，其│
│            │                          │成交數量占同時段該股票成│
│            │                          │交量151千股之52.98％。  │
├──────┴─────────────┴────────────┤
│備註：10/15                                                       │
│一、本日中福股票開盤價參考價13.30 元，開盤價12.40 元，最高成交價  │
│    13.35 元，最低成交價12.40 元，收盤價13.35 元。                │
│二、本日中福股票漲幅0.37% ，同類股跌幅0.98％，加權股價指數跌幅0.23│
│    ％。                                                          │
│三、本日該群組共買進29千股、賣出342 千股，占市場成交量3,785 千股之│
│    買進0.76％、賣出9.03％。                                      │
│四、本日該群組以跌停價12.40 元共委託賣出254 千股，占本日以跌停價委│
│    託賣出總數量2,475 千股之10.26%。                              │
└─────────────────────────────────┘
（以下空白）

司法院資訊處製作；財團法人民間司法改革基金會備份。
